SET ISO8859-13
TRY iastnokreuldvëmgpjðbyþûczfèhàáøæwxq
PFX r Y 2
PFX r 0       pasi            .         
PFX r 0       nepasi          .         

PFX s Y 2
PFX s 0       parsi           .         
PFX s 0       neparsi         .         

PFX p Y 2
PFX p 0       iðsi            .         
PFX p 0       neiðsi          .         

PFX q Y 2
PFX q 0       nusi            .         
PFX q 0       nenusi          .         

PFX v Y 2
PFX v 0       prisi           .         
PFX v 0       neprisi         .         

PFX w Y 2
PFX w 0       susi            .         
PFX w 0       nesusi          .         

PFX t Y 2
PFX t 0       persi           .         
PFX t 0       nepersi         .         

PFX u Y 2
PFX u 0       prasi           .         
PFX u 0       neprasi         .         

PFX x Y 2
PFX x 0       uþsi            .         
PFX x 0       neuþsi          .         

PFX b Y 4
PFX b 0       ati             [dt]      
PFX b 0       at              [^dt]     
PFX b 0       neati           [dt]      
PFX b 0       neat            [^dt]     

PFX c Y 2
PFX c 0       á               .         
PFX c 0       neá             .         

PFX a Y 4
PFX a 0       api             [pb]      
PFX a 0       ap              [^pb]     
PFX a 0       neapi           [pb]      
PFX a 0       neap            [^pb]     

PFX f Y 2
PFX f 0       pa              .         
PFX f 0       nepa            .         

PFX g Y 2
PFX g 0       par             .         
PFX g 0       nepar           .         

PFX d Y 2
PFX d 0       ið              .         
PFX d 0       neið            .         

PFX e Y 2
PFX e 0       nu              .         
PFX e 0       nenu            .         

PFX j Y 2
PFX j 0       pri             .         
PFX j 0       nepri           .         

PFX k Y 2
PFX k 0       su              .         
PFX k 0       nesu            .         

PFX h Y 2
PFX h 0       per             .         
PFX h 0       neper           .         

PFX i Y 2
PFX i 0       pra             .         
PFX i 0       nepra           .         

PFX n Y 2
PFX n 0       atsi            .         
PFX n 0       neatsi          .         

PFX o Y 2
PFX o 0       ási             .         
PFX o 0       neási           .         

PFX l Y 2
PFX l 0       uþ              .         
PFX l 0       neuþ            .         

PFX m Y 2
PFX m 0       apsi            .         
PFX m 0       neapsi          .         

PFX S Y 6
PFX S 0       ne              .         
PFX S 0       nebe            .         
PFX S 0       nesi            .         
PFX S 0       nebesi          .         
PFX S 0       besi            .         
PFX S 0       tebesi          .         

PFX X Y 3
PFX X 0       be              .         
PFX X 0       te              .         
PFX X 0       tebe            .         

PFX N Y 2
PFX N 0       ne              .         
PFX N 0       nebe            .         

SFX Y Y 258
SFX Y o       au              o         
SFX Y o       ai              o         
SFX Y 0       me              o         
SFX Y 0       te              o         
SFX Y 0       m               o         
SFX Y 0       t               o         
SFX Y osi     ausi            osi       
SFX Y osi     aisi            osi       
SFX Y si      mës             osi       
SFX Y si      tës             osi       
SFX Y ë       iau             [^dt]ë    
SFX Y dë      dþiau           dë        
SFX Y të      èiau            të        
SFX Y ë       ei              ë         
SFX Y 0       me              ë         
SFX Y 0       te              ë         
SFX Y 0       m               ë         
SFX Y 0       t               ë         
SFX Y ësi     iausi           [^dt]ësi  
SFX Y dësi    dþiausi         dësi      
SFX Y tësi    èiausi          tësi      
SFX Y si      eisi            ësi       
SFX Y si      mës             ësi       
SFX Y si      tës             ësi       
SFX Y o       us              o         
SFX Y ë       ius             [^dt]ë    
SFX Y dë      dþius           dë        
SFX Y të      èius            të        
SFX Y osi     usis            osi       
SFX Y ësi     iusis           ësi       
SFX Y o       æs              o         
SFX Y o       usio            o         
SFX Y o       usiam           o         
SFX Y o       usá             o         
SFX Y o       usiu            o         
SFX Y o       usiame          o         
SFX Y o       æ               o         
SFX Y o       usiø            o         
SFX Y o       usiems          o         
SFX Y o       usius           o         
SFX Y o       usiais          o         
SFX Y o       usiuose         o         
SFX Y o       usi             o         
SFX Y o       usios           o         
SFX Y o       usiai           o         
SFX Y o       usià            o         
SFX Y o       usia            o         
SFX Y o       usioje          o         
SFX Y o       usioj           o         
SFX Y o       usioms          o         
SFX Y o       usias           o         
SFX Y o       usiomis         o         
SFX Y o       usiose          o         
SFX Y o       usysis          o         
SFX Y o       usiojo          o         
SFX Y o       usiajam         o         
SFX Y o       usájá           o         
SFX Y o       usiuoju         o         
SFX Y o       usiajame        o         
SFX Y o       usieji          o         
SFX Y o       usiøjø          o         
SFX Y o       usiesiems       o         
SFX Y o       usiuosius       o         
SFX Y o       usiaisiais      o         
SFX Y o       usiuosiuose     o         
SFX Y o       usioji          o         
SFX Y o       usiosios        o         
SFX Y o       usiajai         o         
SFX Y o       usiàjà          o         
SFX Y o       usiàja          o         
SFX Y o       usiojoje        o         
SFX Y o       usiojoj         o         
SFX Y o       usiosioms       o         
SFX Y o       usiàsias        o         
SFX Y o       usiosiomis      o         
SFX Y o       usiosiose       o         
SFX Y ë       æs              ë         
SFX Y ë       æ               ë         
SFX Y ë       iusio           [^dt]ë    
SFX Y ë       iusiam          [^dt]ë    
SFX Y ë       iusá            [^dt]ë    
SFX Y ë       iusiu           [^dt]ë    
SFX Y ë       iusiame         [^dt]ë    
SFX Y ë       iusiø           [^dt]ë    
SFX Y ë       iusiems         [^dt]ë    
SFX Y ë       iusius          [^dt]ë    
SFX Y ë       iusiais         [^dt]ë    
SFX Y ë       iusiuose        [^dt]ë    
SFX Y ë       iusi            [^dt]ë    
SFX Y ë       iusios          [^dt]ë    
SFX Y ë       iusiai          [^dt]ë    
SFX Y ë       iusià           [^dt]ë    
SFX Y ë       iusia           [^dt]ë    
SFX Y ë       iusioje         [^dt]ë    
SFX Y ë       iusioj          [^dt]ë    
SFX Y ë       iusioms         [^dt]ë    
SFX Y ë       iusias          [^dt]ë    
SFX Y ë       iusiomis        [^dt]ë    
SFX Y ë       iusiose         [^dt]ë    
SFX Y ë       iusysis         [^dt]ë    
SFX Y ë       iusiojo         [^dt]ë    
SFX Y ë       iusiajam        [^dt]ë    
SFX Y ë       iusájá          [^dt]ë    
SFX Y ë       iusiuoju        [^dt]ë    
SFX Y ë       iusiajame       [^dt]ë    
SFX Y ë       iusieji         [^dt]ë    
SFX Y ë       iusiøjø         [^dt]ë    
SFX Y ë       iusiesiems      [^dt]ë    
SFX Y ë       iusiuosius      [^dt]ë    
SFX Y ë       iusiaisiais     [^dt]ë    
SFX Y ë       iusiuosiuose    [^dt]ë    
SFX Y ë       iusioji         [^dt]ë    
SFX Y ë       iusiosios       [^dt]ë    
SFX Y ë       iusiajai        [^dt]ë    
SFX Y ë       iusiàjà         [^dt]ë    
SFX Y ë       iusiàja         [^dt]ë    
SFX Y ë       iusiojoje       [^dt]ë    
SFX Y ë       iusiojoj        [^dt]ë    
SFX Y ë       iusiosioms      [^dt]ë    
SFX Y ë       iusiàsias       [^dt]ë    
SFX Y ë       iusiosiomis     [^dt]ë    
SFX Y ë       iusiosiose      [^dt]ë    
SFX Y të      èiusio          të        
SFX Y të      èiusiam         të        
SFX Y të      èiusá           të        
SFX Y të      èiusiu          të        
SFX Y të      èiusiame        të        
SFX Y të      èiusiø          të        
SFX Y të      èiusiems        të        
SFX Y të      èiusius         të        
SFX Y të      èiusiais        të        
SFX Y të      èiusiuose       të        
SFX Y të      èiusi           të        
SFX Y të      èiusios         të        
SFX Y të      èiusiai         të        
SFX Y të      èiusià          të        
SFX Y të      èiusia          të        
SFX Y të      èiusioje        të        
SFX Y të      èiusioj         të        
SFX Y të      èiusioms        të        
SFX Y të      èiusias         të        
SFX Y të      èiusiomis       të        
SFX Y të      èiusiose        të        
SFX Y të      èiusysis        të        
SFX Y të      èiusiojo        të        
SFX Y të      èiusiajam       të        
SFX Y të      èiusájá         të        
SFX Y të      èiusiuoju       të        
SFX Y të      èiusiajame      të        
SFX Y të      èiusieji        të        
SFX Y të      èiusiøjø        të        
SFX Y të      èiusiesiems     të        
SFX Y të      èiusiuosius     të        
SFX Y të      èiusiaisiais    të        
SFX Y të      èiusiuosiuose   të        
SFX Y të      èiusioji        të        
SFX Y të      èiusiosios      të        
SFX Y të      èiusiajai       të        
SFX Y të      èiusiàjà        të        
SFX Y të      èiusiàja        të        
SFX Y të      èiusiojoje      të        
SFX Y të      èiusiojoj       të        
SFX Y të      èiusiosioms     të        
SFX Y të      èiusiàsias      të        
SFX Y të      èiusiosiomis    të        
SFX Y të      èiusiosiose     të        
SFX Y dë      dþiusio         dë        
SFX Y dë      dþiusiam        dë        
SFX Y dë      dþiusá          dë        
SFX Y dë      dþiusiu         dë        
SFX Y dë      dþiusiame       dë        
SFX Y dë      dþiusiø         dë        
SFX Y dë      dþiusiems       dë        
SFX Y dë      dþiusius        dë        
SFX Y dë      dþiusiais       dë        
SFX Y dë      dþiusiuose      dë        
SFX Y dë      dþiusi          dë        
SFX Y dë      dþiusios        dë        
SFX Y dë      dþiusiai        dë        
SFX Y dë      dþiusià         dë        
SFX Y dë      dþiusia         dë        
SFX Y dë      dþiusioje       dë        
SFX Y dë      dþiusioj        dë        
SFX Y dë      dþiusioms       dë        
SFX Y dë      dþiusias        dë        
SFX Y dë      dþiusiomis      dë        
SFX Y dë      dþiusiose       dë        
SFX Y dë      dþiusysis       dë        
SFX Y dë      dþiusiojo       dë        
SFX Y dë      dþiusiajam      dë        
SFX Y dë      dþiusájá        dë        
SFX Y dë      dþiusiuoju      dë        
SFX Y dë      dþiusiajame     dë        
SFX Y dë      dþiusieji       dë        
SFX Y dë      dþiusiøjø       dë        
SFX Y dë      dþiusiesiems    dë        
SFX Y dë      dþiusiuosius    dë        
SFX Y dë      dþiusiaisiais   dë        
SFX Y dë      dþiusiuosiuose  dë        
SFX Y dë      dþiusioji       dë        
SFX Y dë      dþiusiosios     dë        
SFX Y dë      dþiusiajai      dë        
SFX Y dë      dþiusiàjà       dë        
SFX Y dë      dþiusiàja       dë        
SFX Y dë      dþiusiojoje     dë        
SFX Y dë      dþiusiojoj      dë        
SFX Y dë      dþiusiosioms    dë        
SFX Y dë      dþiusiàsias     dë        
SFX Y dë      dþiusiosiomis   dë        
SFX Y dë      dþiusiosiose    dë        
SFX Y o       imas            o         
SFX Y o       imo             o         
SFX Y o       imui            o         
SFX Y o       imà             o         
SFX Y o       imu             o         
SFX Y o       ime             o         
SFX Y o       imai            o         
SFX Y o       imø             o         
SFX Y o       imams           o         
SFX Y o       imus            o         
SFX Y o       imais           o         
SFX Y o       imuose          o         
SFX Y ë       ymas            ë         
SFX Y ë       ymo             ë         
SFX Y ë       ymui            ë         
SFX Y ë       ymà             ë         
SFX Y ë       ymu             ë         
SFX Y ë       yme             ë         
SFX Y ë       ymai            ë         
SFX Y ë       ymø             ë         
SFX Y ë       ymams           ë         
SFX Y ë       ymus            ë         
SFX Y ë       ymais           ë         
SFX Y ë       ymuose          ë         
SFX Y osi     imasis          osi       
SFX Y osi     imosi           osi       
SFX Y osi     imuisi          osi       
SFX Y osi     imàsi           osi       
SFX Y osi     imusi           osi       
SFX Y osi     imesi           osi       
SFX Y osi     imaisi          osi       
SFX Y osi     imøsi           osi       
SFX Y osi     imamsis         osi       
SFX Y osi     imusis          osi       
SFX Y osi     imaisis         osi       
SFX Y osi     imuosesi        osi       
SFX Y ësi     ymasis          ësi       
SFX Y ësi     ymosi           ësi       
SFX Y ësi     ymuisi          ësi       
SFX Y ësi     ymàsi           ësi       
SFX Y ësi     ymusi           ësi       
SFX Y ësi     ymesi           ësi       
SFX Y ësi     ymaisi          ësi       
SFX Y ësi     ymøsi           ësi       
SFX Y ësi     ymamsis         ësi       
SFX Y ësi     ymusis          ësi       
SFX Y ësi     ymaisis         ësi       
SFX Y ësi     ymuosesi        ësi       

SFX Q Y 1607
SFX Q as      asis            as        
SFX Q as      ojo             as        
SFX Q as      ajam            as        
SFX Q as      àjá             as        
SFX Q as      uoju            as        
SFX Q as      ajame           as        
SFX Q as      ieji            [^i]as    
SFX Q ias     ieji            [^èþ]ias  
SFX Q èias    tieji           èias      
SFX Q ias     ieji            [^d]þias  
SFX Q dþias   dieji           dþias     
SFX Q as      øjø             as        
SFX Q as      iesiems         [^i]as    
SFX Q ias     iesiems         [^èþ]ias  
SFX Q èias    tiesiems        èias      
SFX Q ias     iesiems         [^d]þias  
SFX Q dþias   diesiems        dþias     
SFX Q as      uosius          as        
SFX Q as      aisiais         as        
SFX Q as      uosiuose        as        
SFX Q as      oji             as        
SFX Q as      osios           as        
SFX Q as      ajai            as        
SFX Q as      àjà             as        
SFX Q as      àja             as        
SFX Q as      ojoj            as        
SFX Q as      ojoje           as        
SFX Q as      osioms          as        
SFX Q as      àsias           as        
SFX Q as      osiomis         as        
SFX Q as      osiose          as        
SFX Q is      ysis            is        
SFX Q is      ájá             is        
SFX Q is      iojo            [^dt]is   
SFX Q is      iajam           [^dt]is   
SFX Q is      iuoju           [^dt]is   
SFX Q is      iajame          [^dt]is   
SFX Q dis     dþiojo          dis       
SFX Q dis     dþiajam         dis       
SFX Q dis     dþiuoju         dis       
SFX Q dis     dþiajame        dis       
SFX Q tis     èiojo           tis       
SFX Q tis     èiajam          tis       
SFX Q tis     èiuoju          tis       
SFX Q tis     èiajame         tis       
SFX Q is      ieji            is        
SFX Q is      iesiems         is        
SFX Q dis     dþiøjø          dis       
SFX Q dis     dþiuosius       dis       
SFX Q dis     dþiaisiais      dis       
SFX Q dis     dþiuosiuose     dis       
SFX Q tis     èiøjø           tis       
SFX Q tis     èiuosius        tis       
SFX Q tis     èiaisiais       tis       
SFX Q tis     èiuosiuose      tis       
SFX Q is      iøjø            [^dt]is   
SFX Q is      iuosius         [^dt]is   
SFX Q is      iaisiais        [^dt]is   
SFX Q is      iuosiuose       [^dt]is   
SFX Q dis     dþioji          dis       
SFX Q dis     dþiosios        dis       
SFX Q dis     dþiajai         dis       
SFX Q dis     dþiàjà          dis       
SFX Q dis     dþiàja          dis       
SFX Q dis     dþiojoj         dis       
SFX Q dis     dþiojoje        dis       
SFX Q dis     dþiosioms       dis       
SFX Q dis     dþiàsias        dis       
SFX Q dis     dþiosiomis      dis       
SFX Q dis     dþiosiose       dis       
SFX Q tis     èioji           tis       
SFX Q tis     èiosios         tis       
SFX Q tis     èiajai          tis       
SFX Q tis     èiàjà           tis       
SFX Q tis     èiàja           tis       
SFX Q tis     èiojoj          tis       
SFX Q tis     èiojoje         tis       
SFX Q tis     èiosioms        tis       
SFX Q tis     èiàsias         tis       
SFX Q tis     èiosiomis       tis       
SFX Q tis     èiosiose        tis       
SFX Q jis     joji            jis       
SFX Q jis     josios          jis       
SFX Q jis     jajai           jis       
SFX Q jis     jàjà            jis       
SFX Q jis     jàja            jis       
SFX Q jis     jojoj           jis       
SFX Q jis     jojoje          jis       
SFX Q jis     jøjø            jis       
SFX Q jis     josioms         jis       
SFX Q jis     jàsias          jis       
SFX Q jis     josiomis        jis       
SFX Q jis     josiose         jis       
SFX Q is      ioji            [^dtj]is  
SFX Q is      iosios          [^dtj]is  
SFX Q is      iajai           [^dtj]is  
SFX Q is      iàjà            [^dtj]is  
SFX Q is      iàja            [^dtj]is  
SFX Q is      iojoj           [^dtj]is  
SFX Q is      iojoje          [^dtj]is  
SFX Q is      iøjø            [^dtj]is  
SFX Q is      iosioms         [^dtj]is  
SFX Q is      iàsias          [^dtj]is  
SFX Q is      iosiomis        [^dtj]is  
SFX Q is      iosiose         [^dtj]is  
SFX Q ys      ysis            ys        
SFX Q ys      iojo            ys        
SFX Q ys      iajam           ys        
SFX Q ys      ájá             ys        
SFX Q ys      iuoju           ys        
SFX Q ys      iajame          ys        
SFX Q ys      ieji            ys        
SFX Q ys      iøjø            ys        
SFX Q ys      iesiems         ys        
SFX Q ys      iuosius         ys        
SFX Q ys      iaisiais        ys        
SFX Q ys      iuosiuose       ys        
SFX Q ys      ioji            ys        
SFX Q ys      iosios          ys        
SFX Q ys      iajai           ys        
SFX Q ys      iàjà            ys        
SFX Q ys      iàja            ys        
SFX Q ys      iojoj           ys        
SFX Q ys      iojoje          ys        
SFX Q ys      iosioms         ys        
SFX Q ys      iàsias          ys        
SFX Q ys      iosiomis        ys        
SFX Q ys      iosiose         ys        
SFX Q us      usis            us        
SFX Q us      øjá             us        
SFX Q tus     èiojo           tus       
SFX Q tus     èiajam          tus       
SFX Q tus     èiuoju          tus       
SFX Q tus     èiajame         tus       
SFX Q dus     dþiojo          dus       
SFX Q dus     dþiajam         dus       
SFX Q dus     dþiuoju         dus       
SFX Q dus     dþiajame        dus       
SFX Q jus     jojo            jus       
SFX Q jus     jajam           jus       
SFX Q jus     juoju           jus       
SFX Q jus     jajame          jus       
SFX Q us      iojo            [^dtj]us  
SFX Q us      iajam           [^dtj]us  
SFX Q us      iuoju           [^dtj]us  
SFX Q us      iajame          [^dtj]us  
SFX Q us      ieji            us        
SFX Q us      iesiems         us        
SFX Q dus     dþiøjø          dus       
SFX Q dus     dþiuosius       dus       
SFX Q dus     dþiaisiais      dus       
SFX Q dus     dþiuosiuose     dus       
SFX Q tus     èiøjø           tus       
SFX Q tus     èiuosius        tus       
SFX Q tus     èiaisiais       tus       
SFX Q tus     èiuosiuose      tus       
SFX Q jus     jøjø            jus       
SFX Q jus     juosius         jus       
SFX Q jus     jaisiais        jus       
SFX Q jus     juosiuose       jus       
SFX Q us      iøjø            [^dtj]us  
SFX Q us      iuosius         [^dtj]us  
SFX Q us      iaisiais        [^dtj]us  
SFX Q us      iuosiuose       [^dtj]us  
SFX Q us      ioji            [^dtj]us  
SFX Q us      iosios          [^dtj]us  
SFX Q us      iajai           [^dtj]us  
SFX Q us      iàjà            [^dtj]us  
SFX Q us      iàja            [^dtj]us  
SFX Q us      iojoj           [^dtj]us  
SFX Q us      iojoje          [^dtj]us  
SFX Q us      iosioms         [^dtj]us  
SFX Q us      iàsias          [^dtj]us  
SFX Q us      iosiomis        [^dtj]us  
SFX Q us      iosiose         [^dtj]us  
SFX Q tus     èioji           tus       
SFX Q tus     èiosios         tus       
SFX Q tus     èiajai          tus       
SFX Q tus     èiàjà           tus       
SFX Q tus     èiàja           tus       
SFX Q tus     èiojoj          tus       
SFX Q tus     èiojoje         tus       
SFX Q tus     èiosioms        tus       
SFX Q tus     èiàsias         tus       
SFX Q tus     èiosiomis       tus       
SFX Q tus     èiosiose        tus       
SFX Q jus     joji            jus       
SFX Q jus     josios          jus       
SFX Q jus     jajai           jus       
SFX Q jus     jàjà            jus       
SFX Q jus     jàja            jus       
SFX Q jus     jojoj           jus       
SFX Q jus     jojoje          jus       
SFX Q jus     josioms         jus       
SFX Q jus     jàsias          jus       
SFX Q jus     josiomis        jus       
SFX Q jus     josiose         jus       
SFX Q dus     dþioji          dus       
SFX Q dus     dþiosios        dus       
SFX Q dus     dþiajai         dus       
SFX Q dus     dþiàjà          dus       
SFX Q dus     dþiàja          dus       
SFX Q dus     dþiojoj         dus       
SFX Q dus     dþiojoje        dus       
SFX Q dus     dþiosioms       dus       
SFX Q dus     dþiàsias        dus       
SFX Q dus     dþiosiomis      dus       
SFX Q dus     dþiosiose       dus       
SFX Q is      esnis           is        
SFX Q is      esnio           is        
SFX Q is      esniam          is        
SFX Q is      esná            is        
SFX Q is      esniu           is        
SFX Q is      esniame         is        
SFX Q is      esni            is        
SFX Q is      esniø           is        
SFX Q is      esniems         is        
SFX Q is      esnius          is        
SFX Q is      esniais         is        
SFX Q is      esniuose        is        
SFX Q is      esnë            is        
SFX Q is      esnës           is        
SFX Q is      esnei           is        
SFX Q is      esnæ            is        
SFX Q is      esne            is        
SFX Q is      esnëje          is        
SFX Q is      esnëms          is        
SFX Q is      esnes           is        
SFX Q is      esnëmis         is        
SFX Q is      esnëse          is        
SFX Q is      esnysis         is        
SFX Q is      esniojo         is        
SFX Q is      esniajam        is        
SFX Q is      esnájá          is        
SFX Q is      esniuoju        is        
SFX Q is      esniajame       is        
SFX Q is      esnieji         is        
SFX Q is      esniøjø         is        
SFX Q is      esniesiems      is        
SFX Q is      esniuosius      is        
SFX Q is      esniaisiais     is        
SFX Q is      esniuosiuose    is        
SFX Q is      esnioji         is        
SFX Q is      esniosios       is        
SFX Q is      esniajai        is        
SFX Q is      esniàjà         is        
SFX Q is      esniàja         is        
SFX Q is      esniojoj        is        
SFX Q is      esniojoje       is        
SFX Q is      esniosioms      is        
SFX Q is      esniàsias       is        
SFX Q is      esniosiomis     is        
SFX Q is      esniosiose      is        
SFX Q ys      esnis           ys        
SFX Q ys      esnio           ys        
SFX Q ys      esniam          ys        
SFX Q ys      esná            ys        
SFX Q ys      esniu           ys        
SFX Q ys      esniame         ys        
SFX Q ys      esni            ys        
SFX Q ys      esniø           ys        
SFX Q ys      esniems         ys        
SFX Q ys      esnius          ys        
SFX Q ys      esniais         ys        
SFX Q ys      esniuose        ys        
SFX Q ys      esnë            ys        
SFX Q ys      esnës           ys        
SFX Q ys      esnei           ys        
SFX Q ys      esnæ            ys        
SFX Q ys      esne            ys        
SFX Q ys      esnëje          ys        
SFX Q ys      esnëms          ys        
SFX Q ys      esnes           ys        
SFX Q ys      esnëmis         ys        
SFX Q ys      esnëse          ys        
SFX Q ys      esnysis         ys        
SFX Q ys      esniojo         ys        
SFX Q ys      esniajam        ys        
SFX Q ys      esnájá          ys        
SFX Q ys      esniuoju        ys        
SFX Q ys      esniajame       ys        
SFX Q ys      esnieji         ys        
SFX Q ys      esniøjø         ys        
SFX Q ys      esniesiems      ys        
SFX Q ys      esniuosius      ys        
SFX Q ys      esniaisiais     ys        
SFX Q ys      esniuosiuose    ys        
SFX Q ys      esnioji         ys        
SFX Q ys      esniosios       ys        
SFX Q ys      esniajai        ys        
SFX Q ys      esniàjà         ys        
SFX Q ys      esniàja         ys        
SFX Q ys      esniojoj        ys        
SFX Q ys      esniojoje       ys        
SFX Q ys      esniosioms      ys        
SFX Q ys      esniàsias       ys        
SFX Q ys      esniosiomis     ys        
SFX Q ys      esniosiose      ys        
SFX Q as      esnis           [^i]as    
SFX Q as      esnio           [^i]as    
SFX Q as      esniam          [^i]as    
SFX Q as      esná            [^i]as    
SFX Q as      esniu           [^i]as    
SFX Q as      esniame         [^i]as    
SFX Q as      esni            [^i]as    
SFX Q as      esniø           [^i]as    
SFX Q as      esniems         [^i]as    
SFX Q as      esnius          [^i]as    
SFX Q as      esniais         [^i]as    
SFX Q as      esniuose        [^i]as    
SFX Q as      esnë            [^i]as    
SFX Q as      esnës           [^i]as    
SFX Q as      esnei           [^i]as    
SFX Q as      esnæ            [^i]as    
SFX Q as      esne            [^i]as    
SFX Q as      esnioje         [^i]as    
SFX Q as      esnëms          [^i]as    
SFX Q as      esnes           [^i]as    
SFX Q as      esnëmis         [^i]as    
SFX Q as      esnëse          [^i]as    
SFX Q as      esnysis         [^i]as    
SFX Q as      esniojo         [^i]as    
SFX Q as      esniajam        [^i]as    
SFX Q as      esnájá          [^i]as    
SFX Q as      esniuoju        [^i]as    
SFX Q as      esniajame       [^i]as    
SFX Q as      esnieji         [^i]as    
SFX Q as      esniøjø         [^i]as    
SFX Q as      esniesiems      [^i]as    
SFX Q as      esniuosius      [^i]as    
SFX Q as      esniaisiais     [^i]as    
SFX Q as      esniuosiuose    [^i]as    
SFX Q as      esnioji         [^i]as    
SFX Q as      esniosios       [^i]as    
SFX Q as      esniajai        [^i]as    
SFX Q as      esniàjà         [^i]as    
SFX Q as      esniàja         [^i]as    
SFX Q as      esniojoj        [^i]as    
SFX Q as      esniojoje       [^i]as    
SFX Q as      esniosioms      [^i]as    
SFX Q as      esniàsias       [^i]as    
SFX Q as      esniosiomis     [^i]as    
SFX Q as      esniosiose      [^i]as    
SFX Q ias     esnis           [^èþ]ias  
SFX Q ias     esnio           [^èþ]ias  
SFX Q ias     esniam          [^èþ]ias  
SFX Q ias     esná            [^èþ]ias  
SFX Q ias     esniu           [^èþ]ias  
SFX Q ias     esniame         [^èþ]ias  
SFX Q ias     esni            [^èþ]ias  
SFX Q ias     esniø           [^èþ]ias  
SFX Q ias     esniems         [^èþ]ias  
SFX Q ias     esnius          [^èþ]ias  
SFX Q ias     esniais         [^èþ]ias  
SFX Q ias     esniuose        [^èþ]ias  
SFX Q ias     esnë            [^èþ]ias  
SFX Q ias     esnës           [^èþ]ias  
SFX Q ias     esnei           [^èþ]ias  
SFX Q ias     esnæ            [^èþ]ias  
SFX Q ias     esne            [^èþ]ias  
SFX Q ias     esnëje          [^èþ]ias  
SFX Q ias     esnëms          [^èþ]ias  
SFX Q ias     esnes           [^èþ]ias  
SFX Q ias     esnëmis         [^èþ]ias  
SFX Q ias     esnëse          [^èþ]ias  
SFX Q ias     esnysis         [^èþ]ias  
SFX Q ias     esniojo         [^èþ]ias  
SFX Q ias     esniajam        [^èþ]ias  
SFX Q ias     esnájá          [^èþ]ias  
SFX Q ias     esniuoju        [^èþ]ias  
SFX Q ias     esniajame       [^èþ]ias  
SFX Q ias     esnieji         [^èþ]ias  
SFX Q ias     esniøjø         [^èþ]ias  
SFX Q ias     esniesiems      [^èþ]ias  
SFX Q ias     esniuosius      [^èþ]ias  
SFX Q ias     esniaisiais     [^èþ]ias  
SFX Q ias     esniuosiuose    [^èþ]ias  
SFX Q ias     esnioji         [^èþ]ias  
SFX Q ias     esniosios       [^èþ]ias  
SFX Q ias     esniajai        [^èþ]ias  
SFX Q ias     esniàjà         [^èþ]ias  
SFX Q ias     esniàja         [^èþ]ias  
SFX Q ias     esniojoj        [^èþ]ias  
SFX Q ias     esniojoje       [^èþ]ias  
SFX Q ias     esniosioms      [^èþ]ias  
SFX Q ias     esniàsias       [^èþ]ias  
SFX Q ias     esniosiomis     [^èþ]ias  
SFX Q ias     esniosiose      [^èþ]ias  
SFX Q èias    tesnis          èias      
SFX Q èias    tesnio          èias      
SFX Q èias    tesniam         èias      
SFX Q èias    tesná           èias      
SFX Q èias    tesniu          èias      
SFX Q èias    tesniame        èias      
SFX Q èias    tesni           èias      
SFX Q èias    tesniø          èias      
SFX Q èias    tesniems        èias      
SFX Q èias    tesnius         èias      
SFX Q èias    tesniais        èias      
SFX Q èias    tesniuose       èias      
SFX Q èias    tesnë           èias      
SFX Q èias    tesnës          èias      
SFX Q èias    tesnei          èias      
SFX Q èias    tesnæ           èias      
SFX Q èias    tesne           èias      
SFX Q èias    tesnëje         èias      
SFX Q èias    tesnëms         èias      
SFX Q èias    tesnes          èias      
SFX Q èias    tesnëmis        èias      
SFX Q èias    tesnëse         èias      
SFX Q èias    tesnysis        èias      
SFX Q èias    tesniojo        èias      
SFX Q èias    tesniajam       èias      
SFX Q èias    tesnájá         èias      
SFX Q èias    tesniuoju       èias      
SFX Q èias    tesniajame      èias      
SFX Q èias    tesnieji        èias      
SFX Q èias    tesniøjø        èias      
SFX Q èias    tesniesiems     èias      
SFX Q èias    tesniuosius     èias      
SFX Q èias    tesniaisiais    èias      
SFX Q èias    tesniuosiuose   èias      
SFX Q èias    tesnioji        èias      
SFX Q èias    tesniosios      èias      
SFX Q èias    tesniajai       èias      
SFX Q èias    tesniàjà        èias      
SFX Q èias    tesniàja        èias      
SFX Q èias    tesniojoj       èias      
SFX Q èias    tesniojoje      èias      
SFX Q èias    tesniosioms     èias      
SFX Q èias    tesniàsias      èias      
SFX Q èias    tesniosiomis    èias      
SFX Q èias    tesniosiose     èias      
SFX Q dþias   desnis          dþias     
SFX Q dþias   desnio          dþias     
SFX Q dþias   desniam         dþias     
SFX Q dþias   desná           dþias     
SFX Q dþias   desniu          dþias     
SFX Q dþias   desniame        dþias     
SFX Q dþias   desni           dþias     
SFX Q dþias   desniø          dþias     
SFX Q dþias   desniems        dþias     
SFX Q dþias   desnius         dþias     
SFX Q dþias   desniais        dþias     
SFX Q dþias   desniuose       dþias     
SFX Q dþias   desnë           dþias     
SFX Q dþias   desnës          dþias     
SFX Q dþias   desnei          dþias     
SFX Q dþias   desnæ           dþias     
SFX Q dþias   desne           dþias     
SFX Q dþias   desnëje         dþias     
SFX Q dþias   desnëms         dþias     
SFX Q dþias   desnes          dþias     
SFX Q dþias   desnëmis        dþias     
SFX Q dþias   desnëse         dþias     
SFX Q dþias   desnysis        dþias     
SFX Q dþias   desniojo        dþias     
SFX Q dþias   desniajam       dþias     
SFX Q dþias   desnájá         dþias     
SFX Q dþias   desniuoju       dþias     
SFX Q dþias   desniajame      dþias     
SFX Q dþias   desnieji        dþias     
SFX Q dþias   desniøjø        dþias     
SFX Q dþias   desniesiems     dþias     
SFX Q dþias   desniuosius     dþias     
SFX Q dþias   desniaisiais    dþias     
SFX Q dþias   desniuosiuose   dþias     
SFX Q dþias   desnioji        dþias     
SFX Q dþias   desniosios      dþias     
SFX Q dþias   desniajai       dþias     
SFX Q dþias   desniàjà        dþias     
SFX Q dþias   desniàja        dþias     
SFX Q dþias   desniojoj       dþias     
SFX Q dþias   desniojoje      dþias     
SFX Q dþias   desniosioms     dþias     
SFX Q dþias   desniàsias      dþias     
SFX Q dþias   desniosiomis    dþias     
SFX Q dþias   desniosiose     dþias     
SFX Q us      esnis           us        
SFX Q us      esnio           us        
SFX Q us      esniam          us        
SFX Q us      esná            us        
SFX Q us      esniu           us        
SFX Q us      esniame         us        
SFX Q us      esni            us        
SFX Q us      esniø           us        
SFX Q us      esniems         us        
SFX Q us      esnius          us        
SFX Q us      esniais         us        
SFX Q us      esniuose        us        
SFX Q us      esnë            us        
SFX Q us      esnës           us        
SFX Q us      esnei           us        
SFX Q us      esnæ            us        
SFX Q us      esne            us        
SFX Q us      esnioje         us        
SFX Q us      esnëms          us        
SFX Q us      esnes           us        
SFX Q us      esnëmis         us        
SFX Q us      esnëse          us        
SFX Q us      esnysis         us        
SFX Q us      esniojo         us        
SFX Q us      esniajam        us        
SFX Q us      esnájá          us        
SFX Q us      esniuoju        us        
SFX Q us      esniajame       us        
SFX Q us      esnieji         us        
SFX Q us      esniøjø         us        
SFX Q us      esniesiems      us        
SFX Q us      esniuosius      us        
SFX Q us      esniaisiais     us        
SFX Q us      esniuosiuose    us        
SFX Q us      esnioji         us        
SFX Q us      esniosios       us        
SFX Q us      esniajai        us        
SFX Q us      esniàjà         us        
SFX Q us      esniàja         us        
SFX Q us      esniojoj        us        
SFX Q us      esniojoje       us        
SFX Q us      esniosioms      us        
SFX Q us      esniàsias       us        
SFX Q us      esniosiomis     us        
SFX Q us      esniosiose      us        
SFX Q is      ëlesnis         is        
SFX Q is      ëlesnio         is        
SFX Q is      ëlesniam        is        
SFX Q is      ëlesná          is        
SFX Q is      ëlesniu         is        
SFX Q is      ëlesniame       is        
SFX Q is      ëlesni          is        
SFX Q is      ëlesniø         is        
SFX Q is      ëlesniems       is        
SFX Q is      ëlesnius        is        
SFX Q is      ëlesniais       is        
SFX Q is      ëlesniuose      is        
SFX Q is      ëlesnë          is        
SFX Q is      ëlesnës         is        
SFX Q is      ëlesnei         is        
SFX Q is      ëlesnæ          is        
SFX Q is      ëlesne          is        
SFX Q is      ëlesnëje        is        
SFX Q is      ëlesnëms        is        
SFX Q is      ëlesnes         is        
SFX Q is      ëlesnëmis       is        
SFX Q is      ëlesnëse        is        
SFX Q is      ëlesnysis       is        
SFX Q is      ëlesniojo       is        
SFX Q is      ëlesniajam      is        
SFX Q is      ëlesnájá        is        
SFX Q is      ëlesniuoju      is        
SFX Q is      ëlesniajame     is        
SFX Q is      ëlesnieji       is        
SFX Q is      ëlesniøjø       is        
SFX Q is      ëlesniesiems    is        
SFX Q is      ëlesniuosius    is        
SFX Q is      ëlesniaisiais   is        
SFX Q is      ëlesniuosiuose  is        
SFX Q is      ëlesnioji       is        
SFX Q is      ëlesniosios     is        
SFX Q is      ëlesniajai      is        
SFX Q is      ëlesniàjà       is        
SFX Q is      ëlesniàja       is        
SFX Q is      ëlesniojoj      is        
SFX Q is      ëlesniojoje     is        
SFX Q is      ëlesniosioms    is        
SFX Q is      ëlesniàsias     is        
SFX Q is      ëlesniosiomis   is        
SFX Q is      ëlesniosiose    is        
SFX Q ys      ëlesnis         ys        
SFX Q ys      ëlesnio         ys        
SFX Q ys      ëlesniam        ys        
SFX Q ys      ëlesná          ys        
SFX Q ys      ëlesniu         ys        
SFX Q ys      ëlesniame       ys        
SFX Q ys      ëlesni          ys        
SFX Q ys      ëlesniø         ys        
SFX Q ys      ëlesniems       ys        
SFX Q ys      ëlesnius        ys        
SFX Q ys      ëlesniais       ys        
SFX Q ys      ëlesniuose      ys        
SFX Q ys      ëlesnë          ys        
SFX Q ys      ëlesnës         ys        
SFX Q ys      ëlesnei         ys        
SFX Q ys      ëlesnæ          ys        
SFX Q ys      ëlesne          ys        
SFX Q ys      ëlesnëje        ys        
SFX Q ys      ëlesnëms        ys        
SFX Q ys      ëlesnes         ys        
SFX Q ys      ëlesnëmis       ys        
SFX Q ys      ëlesnëse        ys        
SFX Q ys      ëlesnysis       ys        
SFX Q ys      ëlesniojo       ys        
SFX Q ys      ëlesniajam      ys        
SFX Q ys      ëlesnájá        ys        
SFX Q ys      ëlesniuoju      ys        
SFX Q ys      ëlesniajame     ys        
SFX Q ys      ëlesnieji       ys        
SFX Q ys      ëlesniøjø       ys        
SFX Q ys      ëlesniesiems    ys        
SFX Q ys      ëlesniuosius    ys        
SFX Q ys      ëlesniaisiais   ys        
SFX Q ys      ëlesniuosiuose  ys        
SFX Q ys      ëlesnioji       ys        
SFX Q ys      ëlesniosios     ys        
SFX Q ys      ëlesniajai      ys        
SFX Q ys      ëlesniàjà       ys        
SFX Q ys      ëlesniàja       ys        
SFX Q ys      ëlesniojoj      ys        
SFX Q ys      ëlesniojoje     ys        
SFX Q ys      ëlesniosioms    ys        
SFX Q ys      ëlesniàsias     ys        
SFX Q ys      ëlesniosiomis   ys        
SFX Q ys      ëlesniosiose    ys        
SFX Q as      ëlesnis         [^i]as    
SFX Q as      ëlesnio         [^i]as    
SFX Q as      ëlesniam        [^i]as    
SFX Q as      ëlesná          [^i]as    
SFX Q as      ëlesniu         [^i]as    
SFX Q as      ëlesniame       [^i]as    
SFX Q as      ëlesni          [^i]as    
SFX Q as      ëlesniø         [^i]as    
SFX Q as      ëlesniems       [^i]as    
SFX Q as      ëlesnius        [^i]as    
SFX Q as      ëlesniais       [^i]as    
SFX Q as      ëlesniuose      [^i]as    
SFX Q as      ëlesnë          [^i]as    
SFX Q as      ëlesnës         [^i]as    
SFX Q as      ëlesnei         [^i]as    
SFX Q as      ëlesnæ          [^i]as    
SFX Q as      ëlesne          [^i]as    
SFX Q as      ëlesnioje       [^i]as    
SFX Q as      ëlesnëms        [^i]as    
SFX Q as      ëlesnes         [^i]as    
SFX Q as      ëlesnëmis       [^i]as    
SFX Q as      ëlesnëse        [^i]as    
SFX Q as      ëlesnysis       [^i]as    
SFX Q as      ëlesniojo       [^i]as    
SFX Q as      ëlesniajam      [^i]as    
SFX Q as      ëlesnájá        [^i]as    
SFX Q as      ëlesniuoju      [^i]as    
SFX Q as      ëlesniajame     [^i]as    
SFX Q as      ëlesnieji       [^i]as    
SFX Q as      ëlesniøjø       [^i]as    
SFX Q as      ëlesniesiems    [^i]as    
SFX Q as      ëlesniuosius    [^i]as    
SFX Q as      ëlesniaisiais   [^i]as    
SFX Q as      ëlesniuosiuose  [^i]as    
SFX Q as      ëlesnioji       [^i]as    
SFX Q as      ëlesniosios     [^i]as    
SFX Q as      ëlesniajai      [^i]as    
SFX Q as      ëlesniàjà       [^i]as    
SFX Q as      ëlesniàja       [^i]as    
SFX Q as      ëlesniojoj      [^i]as    
SFX Q as      ëlesniojoje     [^i]as    
SFX Q as      ëlesniosioms    [^i]as    
SFX Q as      ëlesniàsias     [^i]as    
SFX Q as      ëlesniosiomis   [^i]as    
SFX Q as      ëlesniosiose    [^i]as    
SFX Q ias     ëlesnis         [^èþ]ias  
SFX Q ias     ëlesnio         [^èþ]ias  
SFX Q ias     ëlesniam        [^èþ]ias  
SFX Q ias     ëlesná          [^èþ]ias  
SFX Q ias     ëlesniu         [^èþ]ias  
SFX Q ias     ëlesniame       [^èþ]ias  
SFX Q ias     ëlesni          [^èþ]ias  
SFX Q ias     ëlesniø         [^èþ]ias  
SFX Q ias     ëlesniems       [^èþ]ias  
SFX Q ias     ëlesnius        [^èþ]ias  
SFX Q ias     ëlesniais       [^èþ]ias  
SFX Q ias     ëlesniuose      [^èþ]ias  
SFX Q ias     ëlesnë          [^èþ]ias  
SFX Q ias     ëlesnës         [^èþ]ias  
SFX Q ias     ëlesnei         [^èþ]ias  
SFX Q ias     ëlesnæ          [^èþ]ias  
SFX Q ias     ëlesne          [^èþ]ias  
SFX Q ias     ëlesnëje        [^èþ]ias  
SFX Q ias     ëlesnëms        [^èþ]ias  
SFX Q ias     ëlesnes         [^èþ]ias  
SFX Q ias     ëlesnëmis       [^èþ]ias  
SFX Q ias     ëlesnëse        [^èþ]ias  
SFX Q ias     ëlesnysis       [^èþ]ias  
SFX Q ias     ëlesniojo       [^èþ]ias  
SFX Q ias     ëlesniajam      [^èþ]ias  
SFX Q ias     ëlesnájá        [^èþ]ias  
SFX Q ias     ëlesniuoju      [^èþ]ias  
SFX Q ias     ëlesniajame     [^èþ]ias  
SFX Q ias     ëlesnieji       [^èþ]ias  
SFX Q ias     ëlesniøjø       [^èþ]ias  
SFX Q ias     ëlesniesiems    [^èþ]ias  
SFX Q ias     ëlesniuosius    [^èþ]ias  
SFX Q ias     ëlesniaisiais   [^èþ]ias  
SFX Q ias     ëlesniuosiuose  [^èþ]ias  
SFX Q ias     ëlesnioji       [^èþ]ias  
SFX Q ias     ëlesniosios     [^èþ]ias  
SFX Q ias     ëlesniajai      [^èþ]ias  
SFX Q ias     ëlesniàjà       [^èþ]ias  
SFX Q ias     ëlesniàja       [^èþ]ias  
SFX Q ias     ëlesniojoj      [^èþ]ias  
SFX Q ias     ëlesniojoje     [^èþ]ias  
SFX Q ias     ëlesniosioms    [^èþ]ias  
SFX Q ias     ëlesniàsias     [^èþ]ias  
SFX Q ias     ëlesniosiomis   [^èþ]ias  
SFX Q ias     ëlesniosiose    [^èþ]ias  
SFX Q èias    tëlesnis        èias      
SFX Q èias    tëlesnio        èias      
SFX Q èias    tëlesniam       èias      
SFX Q èias    tëlesná         èias      
SFX Q èias    tëlesniu        èias      
SFX Q èias    tëlesniame      èias      
SFX Q èias    tëlesni         èias      
SFX Q èias    tëlesniø        èias      
SFX Q èias    tëlesniems      èias      
SFX Q èias    tëlesnius       èias      
SFX Q èias    tëlesniais      èias      
SFX Q èias    tëlesniuose     èias      
SFX Q èias    tëlesnë         èias      
SFX Q èias    tëlesnës        èias      
SFX Q èias    tëlesnei        èias      
SFX Q èias    tëlesnæ         èias      
SFX Q èias    tëlesne         èias      
SFX Q èias    tëlesnëje       èias      
SFX Q èias    tëlesnëms       èias      
SFX Q èias    tëlesnes        èias      
SFX Q èias    tëlesnëmis      èias      
SFX Q èias    tëlesnëse       èias      
SFX Q èias    tëlesnysis      èias      
SFX Q èias    tëlesniojo      èias      
SFX Q èias    tëlesniajam     èias      
SFX Q èias    tëlesnájá       èias      
SFX Q èias    tëlesniuoju     èias      
SFX Q èias    tëlesniajame    èias      
SFX Q èias    tëlesnieji      èias      
SFX Q èias    tëlesniøjø      èias      
SFX Q èias    tëlesniesiems   èias      
SFX Q èias    tëlesniuosius   èias      
SFX Q èias    tëlesniaisiais  èias      
SFX Q èias    tëlesniuosiuose èias      
SFX Q èias    tëlesnioji      èias      
SFX Q èias    tëlesniosios    èias      
SFX Q èias    tëlesniajai     èias      
SFX Q èias    tëlesniàjà      èias      
SFX Q èias    tëlesniàja      èias      
SFX Q èias    tëlesniojoj     èias      
SFX Q èias    tëlesniojoje    èias      
SFX Q èias    tëlesniosioms   èias      
SFX Q èias    tëlesniàsias    èias      
SFX Q èias    tëlesniosiomis  èias      
SFX Q èias    tëlesniosiose   èias      
SFX Q dþias   dëlesnis        dþias     
SFX Q dþias   dëlesnio        dþias     
SFX Q dþias   dëlesniam       dþias     
SFX Q dþias   dëlesná         dþias     
SFX Q dþias   dëlesniu        dþias     
SFX Q dþias   dëlesniame      dþias     
SFX Q dþias   dëlesni         dþias     
SFX Q dþias   dëlesniø        dþias     
SFX Q dþias   dëlesniems      dþias     
SFX Q dþias   dëlesnius       dþias     
SFX Q dþias   dëlesniais      dþias     
SFX Q dþias   dëlesniuose     dþias     
SFX Q dþias   dëlesnë         dþias     
SFX Q dþias   dëlesnës        dþias     
SFX Q dþias   dëlesnei        dþias     
SFX Q dþias   dëlesnæ         dþias     
SFX Q dþias   dëlesne         dþias     
SFX Q dþias   dëlesnëje       dþias     
SFX Q dþias   dëlesnëms       dþias     
SFX Q dþias   dëlesnes        dþias     
SFX Q dþias   dëlesnëmis      dþias     
SFX Q dþias   dëlesnëse       dþias     
SFX Q dþias   dëlesnysis      dþias     
SFX Q dþias   dëlesniojo      dþias     
SFX Q dþias   dëlesniajam     dþias     
SFX Q dþias   dëlesnájá       dþias     
SFX Q dþias   dëlesniuoju     dþias     
SFX Q dþias   dëlesniajame    dþias     
SFX Q dþias   dëlesnieji      dþias     
SFX Q dþias   dëlesniøjø      dþias     
SFX Q dþias   dëlesniesiems   dþias     
SFX Q dþias   dëlesniuosius   dþias     
SFX Q dþias   dëlesniaisiais  dþias     
SFX Q dþias   dëlesniuosiuose dþias     
SFX Q dþias   dëlesnioji      dþias     
SFX Q dþias   dëlesniosios    dþias     
SFX Q dþias   dëlesniajai     dþias     
SFX Q dþias   dëlesniàjà      dþias     
SFX Q dþias   dëlesniàja      dþias     
SFX Q dþias   dëlesniojoj     dþias     
SFX Q dþias   dëlesniojoje    dþias     
SFX Q dþias   dëlesniosioms   dþias     
SFX Q dþias   dëlesniàsias    dþias     
SFX Q dþias   dëlesniosiomis  dþias     
SFX Q dþias   dëlesniosiose   dþias     
SFX Q us      ëlesnis         us        
SFX Q us      ëlesnio         us        
SFX Q us      ëlesniam        us        
SFX Q us      ëlesná          us        
SFX Q us      ëlesniu         us        
SFX Q us      ëlesniame       us        
SFX Q us      ëlesni          us        
SFX Q us      ëlesniø         us        
SFX Q us      ëlesniems       us        
SFX Q us      ëlesnius        us        
SFX Q us      ëlesniais       us        
SFX Q us      ëlesniuose      us        
SFX Q us      ëlesnë          us        
SFX Q us      ëlesnës         us        
SFX Q us      ëlesnei         us        
SFX Q us      ëlesnæ          us        
SFX Q us      ëlesne          us        
SFX Q us      ëlesnioje       us        
SFX Q us      ëlesnëms        us        
SFX Q us      ëlesnes         us        
SFX Q us      ëlesnëmis       us        
SFX Q us      ëlesnëse        us        
SFX Q us      ëlesnysis       us        
SFX Q us      ëlesniojo       us        
SFX Q us      ëlesniajam      us        
SFX Q us      ëlesnájá        us        
SFX Q us      ëlesniuoju      us        
SFX Q us      ëlesniajame     us        
SFX Q us      ëlesnieji       us        
SFX Q us      ëlesniøjø       us        
SFX Q us      ëlesniesiems    us        
SFX Q us      ëlesniuosius    us        
SFX Q us      ëlesniaisiais   us        
SFX Q us      ëlesniuosiuose  us        
SFX Q us      ëlesnioji       us        
SFX Q us      ëlesniosios     us        
SFX Q us      ëlesniajai      us        
SFX Q us      ëlesniàjà       us        
SFX Q us      ëlesniàja       us        
SFX Q us      ëlesniojoj      us        
SFX Q us      ëlesniojoje     us        
SFX Q us      ëlesniosioms    us        
SFX Q us      ëlesniàsias     us        
SFX Q us      ëlesniosiomis   us        
SFX Q us      ëlesniosiose    us        
SFX Q is      iausio          [^dtj]is  
SFX Q is      iausiam         [^dtj]is  
SFX Q is      iausá           [^dtj]is  
SFX Q is      iausiu          [^dtj]is  
SFX Q is      iausiame        [^dtj]is  
SFX Q is      iausi           [^dtj]is  
SFX Q is      iausiø          [^dtj]is  
SFX Q is      iausiems        [^dtj]is  
SFX Q is      iausius         [^dtj]is  
SFX Q is      iausiais        [^dtj]is  
SFX Q is      iausiuose       [^dtj]is  
SFX Q is      iausia          [^dtj]is  
SFX Q is      iausios         [^dtj]is  
SFX Q is      iausiai         [^dtj]is  
SFX Q is      iausià          [^dtj]is  
SFX Q is      iausioje        [^dtj]is  
SFX Q is      iausioms        [^dtj]is  
SFX Q is      iausias         [^dtj]is  
SFX Q is      iausiomis       [^dtj]is  
SFX Q is      iausiose        [^dtj]is  
SFX Q is      iausiasis       [^dtj]is  
SFX Q is      iausiojo        [^dtj]is  
SFX Q is      iausiajam       [^dtj]is  
SFX Q is      iausiàjá        [^dtj]is  
SFX Q is      iausiuoju       [^dtj]is  
SFX Q is      iausiajame      [^dtj]is  
SFX Q is      iausieji        [^dtj]is  
SFX Q is      iausiøjø        [^dtj]is  
SFX Q is      iausiesiems     [^dtj]is  
SFX Q is      iausiuosius     [^dtj]is  
SFX Q is      iausiaisiais    [^dtj]is  
SFX Q is      iausiuosiuose   [^dtj]is  
SFX Q is      iausioji        [^dtj]is  
SFX Q is      iausiosios      [^dtj]is  
SFX Q is      iausiajai       [^dtj]is  
SFX Q is      iausiàjà        [^dtj]is  
SFX Q is      iausiàja        [^dtj]is  
SFX Q is      iausiojoj       [^dtj]is  
SFX Q is      iausiojoje      [^dtj]is  
SFX Q is      iausiosioms     [^dtj]is  
SFX Q is      iausiàsias      [^dtj]is  
SFX Q is      iausiosiomis    [^dtj]is  
SFX Q is      iausiosiose     [^dtj]is  
SFX Q ys      iausio          [^dtj]ys  
SFX Q ys      iausiam         [^dtj]ys  
SFX Q ys      iausá           [^dtj]ys  
SFX Q ys      iausiu          [^dtj]ys  
SFX Q ys      iausiame        [^dtj]ys  
SFX Q ys      iausi           [^dtj]ys  
SFX Q ys      iausiø          [^dtj]ys  
SFX Q ys      iausiems        [^dtj]ys  
SFX Q ys      iausius         [^dtj]ys  
SFX Q ys      iausiais        [^dtj]ys  
SFX Q ys      iausiuose       [^dtj]ys  
SFX Q ys      iausia          [^dtj]ys  
SFX Q ys      iausios         [^dtj]ys  
SFX Q ys      iausiai         [^dtj]ys  
SFX Q ys      iausià          [^dtj]ys  
SFX Q ys      iausioje        [^dtj]ys  
SFX Q ys      iausioms        [^dtj]ys  
SFX Q ys      iausias         [^dtj]ys  
SFX Q ys      iausiomis       [^dtj]ys  
SFX Q ys      iausiose        [^dtj]ys  
SFX Q ys      iausiasis       [^dtj]ys  
SFX Q ys      iausiojo        [^dtj]ys  
SFX Q ys      iausiajam       [^dtj]ys  
SFX Q ys      iausiàjá        [^dtj]ys  
SFX Q ys      iausiuoju       [^dtj]ys  
SFX Q ys      iausiajame      [^dtj]ys  
SFX Q ys      iausieji        [^dtj]ys  
SFX Q ys      iausiøjø        [^dtj]ys  
SFX Q ys      iausiesiems     [^dtj]ys  
SFX Q ys      iausiuosius     [^dtj]ys  
SFX Q ys      iausiaisiais    [^dtj]ys  
SFX Q ys      iausiuosiuose   [^dtj]ys  
SFX Q ys      iausioji        [^dtj]ys  
SFX Q ys      iausiosios      [^dtj]ys  
SFX Q ys      iausiajai       [^dtj]ys  
SFX Q ys      iausiàjà        [^dtj]ys  
SFX Q ys      iausiàja        [^dtj]ys  
SFX Q ys      iausiojoj       [^dtj]ys  
SFX Q ys      iausiojoje      [^dtj]ys  
SFX Q ys      iausiosioms     [^dtj]ys  
SFX Q ys      iausiàsias      [^dtj]ys  
SFX Q ys      iausiosiomis    [^dtj]ys  
SFX Q ys      iausiosiose     [^dtj]ys  
SFX Q as      iausio          [^dtij]as 
SFX Q as      iausiam         [^dtij]as 
SFX Q as      iausià          [^dtij]as 
SFX Q as      iausiu          [^dtij]as 
SFX Q as      iausiame        [^dtij]as 
SFX Q as      iausi           [^dtij]as 
SFX Q as      iausiø          [^dtij]as 
SFX Q as      iausiems        [^dtij]as 
SFX Q as      iausius         [^dtij]as 
SFX Q as      iausiais        [^dtij]as 
SFX Q as      iausiuose       [^dtij]as 
SFX Q as      iausia          [^dtij]as 
SFX Q as      iausios         [^dtij]as 
SFX Q as      iausiai         [^dtij]as 
SFX Q as      iausioje        [^dtij]as 
SFX Q as      iausioms        [^dtij]as 
SFX Q as      iausias         [^dtij]as 
SFX Q as      iausiomis       [^dtij]as 
SFX Q as      iausiose        [^dtij]as 
SFX Q as      iausiasis       [^dtij]as 
SFX Q as      iausiojo        [^dtij]as 
SFX Q as      iausiajam       [^dtij]as 
SFX Q as      iausiàjá        [^dtij]as 
SFX Q as      iausiuoju       [^dtij]as 
SFX Q as      iausiajame      [^dtij]as 
SFX Q as      iausieji        [^dtij]as 
SFX Q as      iausiøjø        [^dtij]as 
SFX Q as      iausiesiems     [^dtij]as 
SFX Q as      iausiuosius     [^dtij]as 
SFX Q as      iausiaisiais    [^dtij]as 
SFX Q as      iausiuosiuose   [^dtij]as 
SFX Q as      iausioji        [^dtij]as 
SFX Q as      iausiosios      [^dtij]as 
SFX Q as      iausiajai       [^dtij]as 
SFX Q as      iausiàjà        [^dtij]as 
SFX Q as      iausiàja        [^dtij]as 
SFX Q as      iausiojoj       [^dtij]as 
SFX Q as      iausiojoje      [^dtij]as 
SFX Q as      iausiosioms     [^dtij]as 
SFX Q as      iausiàsias      [^dtij]as 
SFX Q as      iausiosiomis    [^dtij]as 
SFX Q as      iausiosiose     [^dtij]as 
SFX Q us      iausio          [^dtj]us  
SFX Q us      iausiam         [^dtj]us  
SFX Q us      iausià          [^dtj]us  
SFX Q us      iausiu          [^dtj]us  
SFX Q us      iausiame        [^dtj]us  
SFX Q us      iausi           [^dtj]us  
SFX Q us      iausiø          [^dtj]us  
SFX Q us      iausiems        [^dtj]us  
SFX Q us      iausius         [^dtj]us  
SFX Q us      iausiais        [^dtj]us  
SFX Q us      iausiuose       [^dtj]us  
SFX Q us      iausia          [^dtj]us  
SFX Q us      iausios         [^dtj]us  
SFX Q us      iausiai         [^dtj]us  
SFX Q us      iausioje        [^dtj]us  
SFX Q us      iausioms        [^dtj]us  
SFX Q us      iausias         [^dtj]us  
SFX Q us      iausiomis       [^dtj]us  
SFX Q us      iausiose        [^dtj]us  
SFX Q us      iausiasis       [^dtj]us  
SFX Q us      iausiojo        [^dtj]us  
SFX Q us      iausiajam       [^dtj]us  
SFX Q us      iausiàjá        [^dtj]us  
SFX Q us      iausiuoju       [^dtj]us  
SFX Q us      iausiajame      [^dtj]us  
SFX Q us      iausieji        [^dtj]us  
SFX Q us      iausiøjø        [^dtj]us  
SFX Q us      iausiesiems     [^dtj]us  
SFX Q us      iausiuosius     [^dtj]us  
SFX Q us      iausiaisiais    [^dtj]us  
SFX Q us      iausiuosiuose   [^dtj]us  
SFX Q us      iausioji        [^dtj]us  
SFX Q us      iausiosios      [^dtj]us  
SFX Q us      iausiajai       [^dtj]us  
SFX Q us      iausiàjà        [^dtj]us  
SFX Q us      iausiàja        [^dtj]us  
SFX Q us      iausiojoj       [^dtj]us  
SFX Q us      iausiojoje      [^dtj]us  
SFX Q us      iausiosioms     [^dtj]us  
SFX Q us      iausiàsias      [^dtj]us  
SFX Q us      iausiosiomis    [^dtj]us  
SFX Q us      iausiosiose     [^dtj]us  
SFX Q dis     dþiausio        dis       
SFX Q dis     dþiausiam       dis       
SFX Q dis     dþiausià        dis       
SFX Q dis     dþiausiu        dis       
SFX Q dis     dþiausiame      dis       
SFX Q dis     dþiausi         dis       
SFX Q dis     dþiausiø        dis       
SFX Q dis     dþiausiems      dis       
SFX Q dis     dþiausius       dis       
SFX Q dis     dþiausiais      dis       
SFX Q dis     dþiausiuose     dis       
SFX Q dis     dþiausia        dis       
SFX Q dis     dþiausios       dis       
SFX Q dis     dþiausiai       dis       
SFX Q dis     dþiausioje      dis       
SFX Q dis     dþiausioms      dis       
SFX Q dis     dþiausias       dis       
SFX Q dis     dþiausiomis     dis       
SFX Q dis     dþiausiose      dis       
SFX Q dis     dþiausiasis     dis       
SFX Q dis     dþiausiojo      dis       
SFX Q dis     dþiausiajam     dis       
SFX Q dis     dþiausiàjá      dis       
SFX Q dis     dþiausiuoju     dis       
SFX Q dis     dþiausiajame    dis       
SFX Q dis     dþiausieji      dis       
SFX Q dis     dþiausiøjø      dis       
SFX Q dis     dþiausiesiems   dis       
SFX Q dis     dþiausiuosius   dis       
SFX Q dis     dþiausiaisiais  dis       
SFX Q dis     dþiausiuosiuose dis       
SFX Q dis     dþiausioji      dis       
SFX Q dis     dþiausiosios    dis       
SFX Q dis     dþiausiajai     dis       
SFX Q dis     dþiausiàjà      dis       
SFX Q dis     dþiausiàja      dis       
SFX Q dis     dþiausiojoj     dis       
SFX Q dis     dþiausiojoje    dis       
SFX Q dis     dþiausiosioms   dis       
SFX Q dis     dþiausiàsias    dis       
SFX Q dis     dþiausiosiomis  dis       
SFX Q dis     dþiausiosiose   dis       
SFX Q das     dþiausio        das       
SFX Q das     dþiausiam       das       
SFX Q das     dþiausià        das       
SFX Q das     dþiausiu        das       
SFX Q das     dþiausiame      das       
SFX Q das     dþiausi         das       
SFX Q das     dþiausiø        das       
SFX Q das     dþiausiems      das       
SFX Q das     dþiausius       das       
SFX Q das     dþiausiais      das       
SFX Q das     dþiausiuose     das       
SFX Q das     dþiausia        das       
SFX Q das     dþiausios       das       
SFX Q das     dþiausiai       das       
SFX Q das     dþiausioje      das       
SFX Q das     dþiausioms      das       
SFX Q das     dþiausias       das       
SFX Q das     dþiausiomis     das       
SFX Q das     dþiausiose      das       
SFX Q das     dþiausiasis     das       
SFX Q das     dþiausiojo      das       
SFX Q das     dþiausiajam     das       
SFX Q das     dþiausiàjá      das       
SFX Q das     dþiausiuoju     das       
SFX Q das     dþiausiajame    das       
SFX Q das     dþiausieji      das       
SFX Q das     dþiausiøjø      das       
SFX Q das     dþiausiesiems   das       
SFX Q das     dþiausiuosius   das       
SFX Q das     dþiausiaisiais  das       
SFX Q das     dþiausiuosiuose das       
SFX Q das     dþiausioji      das       
SFX Q das     dþiausiosios    das       
SFX Q das     dþiausiajai     das       
SFX Q das     dþiausiàjà      das       
SFX Q das     dþiausiàja      das       
SFX Q das     dþiausiojoj     das       
SFX Q das     dþiausiojoje    das       
SFX Q das     dþiausiosioms   das       
SFX Q das     dþiausiàsias    das       
SFX Q das     dþiausiosiomis  das       
SFX Q das     dþiausiosiose   das       
SFX Q dus     dþiausio        dus       
SFX Q dus     dþiausiam       dus       
SFX Q dus     dþiausià        dus       
SFX Q dus     dþiausiu        dus       
SFX Q dus     dþiausiame      dus       
SFX Q dus     dþiausi         dus       
SFX Q dus     dþiausiø        dus       
SFX Q dus     dþiausiems      dus       
SFX Q dus     dþiausius       dus       
SFX Q dus     dþiausiais      dus       
SFX Q dus     dþiausiuose     dus       
SFX Q dus     dþiausia        dus       
SFX Q dus     dþiausios       dus       
SFX Q dus     dþiausiai       dus       
SFX Q dus     dþiausioje      dus       
SFX Q dus     dþiausioms      dus       
SFX Q dus     dþiausias       dus       
SFX Q dus     dþiausiomis     dus       
SFX Q dus     dþiausiose      dus       
SFX Q dus     dþiausiasis     dus       
SFX Q dus     dþiausiojo      dus       
SFX Q dus     dþiausiajam     dus       
SFX Q dus     dþiausiàjá      dus       
SFX Q dus     dþiausiuoju     dus       
SFX Q dus     dþiausiajame    dus       
SFX Q dus     dþiausieji      dus       
SFX Q dus     dþiausiøjø      dus       
SFX Q dus     dþiausiesiems   dus       
SFX Q dus     dþiausiuosius   dus       
SFX Q dus     dþiausiaisiais  dus       
SFX Q dus     dþiausiuosiuose dus       
SFX Q dus     dþiausioji      dus       
SFX Q dus     dþiausiosios    dus       
SFX Q dus     dþiausiajai     dus       
SFX Q dus     dþiausiàjà      dus       
SFX Q dus     dþiausiàja      dus       
SFX Q dus     dþiausiojoj     dus       
SFX Q dus     dþiausiojoje    dus       
SFX Q dus     dþiausiosioms   dus       
SFX Q dus     dþiausiàsias    dus       
SFX Q dus     dþiausiosiomis  dus       
SFX Q dus     dþiausiosiose   dus       
SFX Q jis     jausio          jis       
SFX Q jis     jausiam         jis       
SFX Q jis     jausià          jis       
SFX Q jis     jausiu          jis       
SFX Q jis     jausiame        jis       
SFX Q jis     jausi           jis       
SFX Q jis     jausiø          jis       
SFX Q jis     jausiems        jis       
SFX Q jis     jausius         jis       
SFX Q jis     jausiais        jis       
SFX Q jis     jausiuose       jis       
SFX Q jis     jausia          jis       
SFX Q jis     jausios         jis       
SFX Q jis     jausiai         jis       
SFX Q jis     jausioje        jis       
SFX Q jis     jausioms        jis       
SFX Q jis     jausias         jis       
SFX Q jis     jausiomis       jis       
SFX Q jis     jausiose        jis       
SFX Q jis     jausiasis       jis       
SFX Q jis     jausiojo        jis       
SFX Q jis     jausiajam       jis       
SFX Q jis     jausiàjá        jis       
SFX Q jis     jausiuoju       jis       
SFX Q jis     jausiajame      jis       
SFX Q jis     jausieji        jis       
SFX Q jis     jausiøjø        jis       
SFX Q jis     jausiesiems     jis       
SFX Q jis     jausiuosius     jis       
SFX Q jis     jausiaisiais    jis       
SFX Q jis     jausiuosiuose   jis       
SFX Q jis     jausioji        jis       
SFX Q jis     jausiosios      jis       
SFX Q jis     jausiajai       jis       
SFX Q jis     jausiàjà        jis       
SFX Q jis     jausiàja        jis       
SFX Q jis     jausiojoj       jis       
SFX Q jis     jausiojoje      jis       
SFX Q jis     jausiosioms     jis       
SFX Q jis     jausiàsias      jis       
SFX Q jis     jausiosiomis    jis       
SFX Q jis     jausiosiose     jis       
SFX Q jas     jausio          jas       
SFX Q jas     jausiam         jas       
SFX Q jas     jausià          jas       
SFX Q jas     jausiu          jas       
SFX Q jas     jausiame        jas       
SFX Q jas     jausi           jas       
SFX Q jas     jausiø          jas       
SFX Q jas     jausiems        jas       
SFX Q jas     jausius         jas       
SFX Q jas     jausiais        jas       
SFX Q jas     jausiuose       jas       
SFX Q jas     jausia          jas       
SFX Q jas     jausios         jas       
SFX Q jas     jausiai         jas       
SFX Q jas     jausioje        jas       
SFX Q jas     jausioms        jas       
SFX Q jas     jausias         jas       
SFX Q jas     jausiomis       jas       
SFX Q jas     jausiose        jas       
SFX Q jas     jausiasis       jas       
SFX Q jas     jausiojo        jas       
SFX Q jas     jausiajam       jas       
SFX Q jas     jausiàjá        jas       
SFX Q jas     jausiuoju       jas       
SFX Q jas     jausiajame      jas       
SFX Q jas     jausieji        jas       
SFX Q jas     jausiøjø        jas       
SFX Q jas     jausiesiems     jas       
SFX Q jas     jausiuosius     jas       
SFX Q jas     jausiaisiais    jas       
SFX Q jas     jausiuosiuose   jas       
SFX Q jas     jausioji        jas       
SFX Q jas     jausiosios      jas       
SFX Q jas     jausiajai       jas       
SFX Q jas     jausiàjà        jas       
SFX Q jas     jausiàja        jas       
SFX Q jas     jausiojoj       jas       
SFX Q jas     jausiojoje      jas       
SFX Q jas     jausiosioms     jas       
SFX Q jas     jausiàsias      jas       
SFX Q jas     jausiosiomis    jas       
SFX Q jas     jausiosiose     jas       
SFX Q jus     jausio          jus       
SFX Q jus     jausiam         jus       
SFX Q jus     jausià          jus       
SFX Q jus     jausiu          jus       
SFX Q jus     jausiame        jus       
SFX Q jus     jausi           jus       
SFX Q jus     jausiø          jus       
SFX Q jus     jausiems        jus       
SFX Q jus     jausius         jus       
SFX Q jus     jausiais        jus       
SFX Q jus     jausiuose       jus       
SFX Q jus     jausia          jus       
SFX Q jus     jausios         jus       
SFX Q jus     jausiai         jus       
SFX Q jus     jausioje        jus       
SFX Q jus     jausioms        jus       
SFX Q jus     jausias         jus       
SFX Q jus     jausiomis       jus       
SFX Q jus     jausiose        jus       
SFX Q jus     jausiasis       jus       
SFX Q jus     jausiojo        jus       
SFX Q jus     jausiajam       jus       
SFX Q jus     jausiàjá        jus       
SFX Q jus     jausiuoju       jus       
SFX Q jus     jausiajame      jus       
SFX Q jus     jausieji        jus       
SFX Q jus     jausiøjø        jus       
SFX Q jus     jausiesiems     jus       
SFX Q jus     jausiuosius     jus       
SFX Q jus     jausiaisiais    jus       
SFX Q jus     jausiuosiuose   jus       
SFX Q jus     jausioji        jus       
SFX Q jus     jausiosios      jus       
SFX Q jus     jausiajai       jus       
SFX Q jus     jausiàjà        jus       
SFX Q jus     jausiàja        jus       
SFX Q jus     jausiojoj       jus       
SFX Q jus     jausiojoje      jus       
SFX Q jus     jausiosioms     jus       
SFX Q jus     jausiàsias      jus       
SFX Q jus     jausiosiomis    jus       
SFX Q jus     jausiosiose     jus       
SFX Q tis     èiausio         tis       
SFX Q tis     èiausiam        tis       
SFX Q tis     èiausià         tis       
SFX Q tis     èiausiu         tis       
SFX Q tis     èiausiame       tis       
SFX Q tis     èiausi          tis       
SFX Q tis     èiausiø         tis       
SFX Q tis     èiausiems       tis       
SFX Q tis     èiausius        tis       
SFX Q tis     èiausiais       tis       
SFX Q tis     èiausiuose      tis       
SFX Q tis     èiausia         tis       
SFX Q tis     èiausios        tis       
SFX Q tis     èiausiai        tis       
SFX Q tis     èiausioje       tis       
SFX Q tis     èiausioms       tis       
SFX Q tis     èiausias        tis       
SFX Q tis     èiausiomis      tis       
SFX Q tis     èiausiose       tis       
SFX Q tis     èiausiasis      tis       
SFX Q tis     èiausiojo       tis       
SFX Q tis     èiausiajam      tis       
SFX Q tis     èiausiàjá       tis       
SFX Q tis     èiausiuoju      tis       
SFX Q tis     èiausiajame     tis       
SFX Q tis     èiausieji       tis       
SFX Q tis     èiausiøjø       tis       
SFX Q tis     èiausiesiems    tis       
SFX Q tis     èiausiuosius    tis       
SFX Q tis     èiausiaisiais   tis       
SFX Q tis     èiausiuosiuose  tis       
SFX Q tis     èiausioji       tis       
SFX Q tis     èiausiosios     tis       
SFX Q tis     èiausiajai      tis       
SFX Q tis     èiausiàjà       tis       
SFX Q tis     èiausiàja       tis       
SFX Q tis     èiausiojoj      tis       
SFX Q tis     èiausiojoje     tis       
SFX Q tis     èiausiosioms    tis       
SFX Q tis     èiausiàsias     tis       
SFX Q tis     èiausiosiomis   tis       
SFX Q tis     èiausiosiose    tis       
SFX Q tas     èiausio         tas       
SFX Q tas     èiausiam        tas       
SFX Q tas     èiausià         tas       
SFX Q tas     èiausiu         tas       
SFX Q tas     èiausiame       tas       
SFX Q tas     èiausi          tas       
SFX Q tas     èiausiø         tas       
SFX Q tas     èiausiems       tas       
SFX Q tas     èiausius        tas       
SFX Q tas     èiausiais       tas       
SFX Q tas     èiausiuose      tas       
SFX Q tas     èiausia         tas       
SFX Q tas     èiausios        tas       
SFX Q tas     èiausiai        tas       
SFX Q tas     èiausioje       tas       
SFX Q tas     èiausioms       tas       
SFX Q tas     èiausias        tas       
SFX Q tas     èiausiomis      tas       
SFX Q tas     èiausiose       tas       
SFX Q tas     èiausiasis      tas       
SFX Q tas     èiausiojo       tas       
SFX Q tas     èiausiajam      tas       
SFX Q tas     èiausiàjá       tas       
SFX Q tas     èiausiuoju      tas       
SFX Q tas     èiausiajame     tas       
SFX Q tas     èiausieji       tas       
SFX Q tas     èiausiøjø       tas       
SFX Q tas     èiausiesiems    tas       
SFX Q tas     èiausiuosius    tas       
SFX Q tas     èiausiaisiais   tas       
SFX Q tas     èiausiuosiuose  tas       
SFX Q tas     èiausioji       tas       
SFX Q tas     èiausiosios     tas       
SFX Q tas     èiausiajai      tas       
SFX Q tas     èiausiàjà       tas       
SFX Q tas     èiausiàja       tas       
SFX Q tas     èiausiojoj      tas       
SFX Q tas     èiausiojoje     tas       
SFX Q tas     èiausiosioms    tas       
SFX Q tas     èiausiàsias     tas       
SFX Q tas     èiausiosiomis   tas       
SFX Q tas     èiausiosiose    tas       
SFX Q tus     èiausio         tus       
SFX Q tus     èiausiam        tus       
SFX Q tus     èiausià         tus       
SFX Q tus     èiausiu         tus       
SFX Q tus     èiausiame       tus       
SFX Q tus     èiausi          tus       
SFX Q tus     èiausiø         tus       
SFX Q tus     èiausiems       tus       
SFX Q tus     èiausius        tus       
SFX Q tus     èiausiais       tus       
SFX Q tus     èiausiuose      tus       
SFX Q tus     èiausia         tus       
SFX Q tus     èiausios        tus       
SFX Q tus     èiausiai        tus       
SFX Q tus     èiausioje       tus       
SFX Q tus     èiausioms       tus       
SFX Q tus     èiausias        tus       
SFX Q tus     èiausiomis      tus       
SFX Q tus     èiausiose       tus       
SFX Q tus     èiausiasis      tus       
SFX Q tus     èiausiojo       tus       
SFX Q tus     èiausiajam      tus       
SFX Q tus     èiausiàjá       tus       
SFX Q tus     èiausiuoju      tus       
SFX Q tus     èiausiajame     tus       
SFX Q tus     èiausieji       tus       
SFX Q tus     èiausiøjø       tus       
SFX Q tus     èiausiesiems    tus       
SFX Q tus     èiausiuosius    tus       
SFX Q tus     èiausiaisiais   tus       
SFX Q tus     èiausiuosiuose  tus       
SFX Q tus     èiausioji       tus       
SFX Q tus     èiausiosios     tus       
SFX Q tus     èiausiajai      tus       
SFX Q tus     èiausiàjà       tus       
SFX Q tus     èiausiàja       tus       
SFX Q tus     èiausiojoj      tus       
SFX Q tus     èiausiojoje     tus       
SFX Q tus     èiausiosioms    tus       
SFX Q tus     èiausiàsias     tus       
SFX Q tus     èiausiosiomis   tus       
SFX Q tus     èiausiosiose    tus       
SFX Q ias     iausio          ias       
SFX Q ias     iausiam         ias       
SFX Q ias     iausià          ias       
SFX Q ias     iausiu          ias       
SFX Q ias     iausiame        ias       
SFX Q ias     iausi           ias       
SFX Q ias     iausiø          ias       
SFX Q ias     iausiems        ias       
SFX Q ias     iausius         ias       
SFX Q ias     iausiais        ias       
SFX Q ias     iausiuose       ias       
SFX Q ias     iausia          ias       
SFX Q ias     iausios         ias       
SFX Q ias     iausiai         ias       
SFX Q ias     iausioje        ias       
SFX Q ias     iausioms        ias       
SFX Q ias     iausias         ias       
SFX Q ias     iausiomis       ias       
SFX Q ias     iausiose        ias       
SFX Q ias     iausiasis       ias       
SFX Q ias     iausiojo        ias       
SFX Q ias     iausiajam       ias       
SFX Q ias     iausiàjá        ias       
SFX Q ias     iausiuoju       ias       
SFX Q ias     iausiajame      ias       
SFX Q ias     iausieji        ias       
SFX Q ias     iausiøjø        ias       
SFX Q ias     iausiesiems     ias       
SFX Q ias     iausiuosius     ias       
SFX Q ias     iausiaisiais    ias       
SFX Q ias     iausiuosiuose   ias       
SFX Q ias     iausioji        ias       
SFX Q ias     iausiosios      ias       
SFX Q ias     iausiajai       ias       
SFX Q ias     iausiàjà        ias       
SFX Q ias     iausiàja        ias       
SFX Q ias     iausiojoj       ias       
SFX Q ias     iausiojoje      ias       
SFX Q ias     iausiosioms     ias       
SFX Q ias     iausiàsias      ias       
SFX Q ias     iausiosiomis    ias       
SFX Q ias     iausiosiose     ias       
SFX Q as      ai              as        
SFX Q us      iai             [^j]us    
SFX Q us      ai              jus       
SFX Q is      iai             [^dtj]is  
SFX Q dis     dþiai           dis       
SFX Q tis     èiai            tis       
SFX Q jis     jai             jis       
SFX Q ys      iai             ys        
SFX Q as      iau             [^dtij]as 
SFX Q tas     èiau            tas       
SFX Q das     dþiau           das       
SFX Q as      au              [ij]as    
SFX Q us      iau             [^dtj]us  
SFX Q dus     dþiau           dus       
SFX Q tus     èiau            tus       
SFX Q jus     jau             jus       
SFX Q is      iau             [^dtj]is  
SFX Q dis     dþiau           dis       
SFX Q tis     èiau            tis       
SFX Q ys      iau             ys        
SFX Q jis     jau             jis       
SFX Q ys      iausiai         ys        
SFX Q as      a               as        
SFX Q us      u               us        
SFX Q as      umas            [^i]as    
SFX Q as      umo             [^i]as    
SFX Q as      umui            [^i]as    
SFX Q as      umà             [^i]as    
SFX Q as      umu             [^i]as    
SFX Q as      ume             [^i]as    
SFX Q as      umai            [^i]as    
SFX Q as      umø             [^i]as    
SFX Q as      umams           [^i]as    
SFX Q as      umus            [^i]as    
SFX Q as      umais           [^i]as    
SFX Q as      umuose          [^i]as    
SFX Q us      umas            us        
SFX Q us      umo             us        
SFX Q us      umui            us        
SFX Q us      umà             us        
SFX Q us      umu             us        
SFX Q us      ume             us        
SFX Q us      umai            us        
SFX Q us      umø             us        
SFX Q us      umams           us        
SFX Q us      umus            us        
SFX Q us      umais           us        
SFX Q us      umuose          us        
SFX Q ias     umas            [^èþ]ias  
SFX Q ias     umo             [^èþ]ias  
SFX Q ias     umui            [^èþ]ias  
SFX Q ias     umà             [^èþ]ias  
SFX Q ias     umu             [^èþ]ias  
SFX Q ias     ume             [^èþ]ias  
SFX Q ias     umai            [^èþ]ias  
SFX Q ias     umø             [^èþ]ias  
SFX Q ias     umams           [^èþ]ias  
SFX Q ias     umus            [^èþ]ias  
SFX Q ias     umais           [^èþ]ias  
SFX Q ias     umuose          [^èþ]ias  
SFX Q èias    tumas           èias      
SFX Q èias    tumo            èias      
SFX Q èias    tumui           èias      
SFX Q èias    tumà            èias      
SFX Q èias    tumu            èias      
SFX Q èias    tume            èias      
SFX Q èias    tumai           èias      
SFX Q èias    tumø            èias      
SFX Q èias    tumams          èias      
SFX Q èias    tumus           èias      
SFX Q èias    tumais          èias      
SFX Q èias    tumuose         èias      
SFX Q dþias   dumas           dþias     
SFX Q dþias   dumo            dþias     
SFX Q dþias   dumui           dþias     
SFX Q dþias   dumà            dþias     
SFX Q dþias   dumu            dþias     
SFX Q dþias   dume            dþias     
SFX Q dþias   dumai           dþias     
SFX Q dþias   dumø            dþias     
SFX Q dþias   dumams          dþias     
SFX Q dþias   dumus           dþias     
SFX Q dþias   dumais          dþias     
SFX Q dþias   dumuose         dþias     
SFX Q as      okai            [^i]as    
SFX Q as      okas            [^i]as    
SFX Q as      oko             [^i]as    
SFX Q as      okam            [^i]as    
SFX Q as      okà             [^i]as    
SFX Q as      oku             [^i]as    
SFX Q as      okame           [^i]as    
SFX Q as      oki             [^i]as    
SFX Q as      okø             [^i]as    
SFX Q as      okiems          [^i]as    
SFX Q as      okus            [^i]as    
SFX Q as      okais           [^i]as    
SFX Q as      okuose          [^i]as    
SFX Q as      oka             [^i]as    
SFX Q as      okos            [^i]as    
SFX Q as      okoje           [^i]as    
SFX Q as      okoms           [^i]as    
SFX Q as      okomis          [^i]as    
SFX Q as      okose           [^i]as    
SFX Q ias     okai            [^èþ]ias  
SFX Q ias     okas            [^èþ]ias  
SFX Q ias     oko             [^èþ]ias  
SFX Q ias     okam            [^èþ]ias  
SFX Q ias     okà             [^èþ]ias  
SFX Q ias     oku             [^èþ]ias  
SFX Q ias     okame           [^èþ]ias  
SFX Q ias     oki             [^èþ]ias  
SFX Q ias     okø             [^èþ]ias  
SFX Q ias     okiems          [^èþ]ias  
SFX Q ias     okus            [^èþ]ias  
SFX Q ias     okais           [^èþ]ias  
SFX Q ias     okuose          [^èþ]ias  
SFX Q ias     oka             [^èþ]ias  
SFX Q ias     okos            [^èþ]ias  
SFX Q ias     okoje           [^èþ]ias  
SFX Q ias     okoms           [^èþ]ias  
SFX Q ias     okomis          [^èþ]ias  
SFX Q ias     okose           [^èþ]ias  
SFX Q èias    tokai           èias      
SFX Q èias    tokas           èias      
SFX Q èias    toko            èias      
SFX Q èias    tokam           èias      
SFX Q èias    tokà            èias      
SFX Q èias    toku            èias      
SFX Q èias    tokame          èias      
SFX Q èias    toki            èias      
SFX Q èias    tokø            èias      
SFX Q èias    tokiems         èias      
SFX Q èias    tokus           èias      
SFX Q èias    tokais          èias      
SFX Q èias    tokuose         èias      
SFX Q èias    toka            èias      
SFX Q èias    tokos           èias      
SFX Q èias    tokoje          èias      
SFX Q èias    tokoms          èias      
SFX Q èias    tokomis         èias      
SFX Q èias    tokose          èias      
SFX Q dþias   dokai           dþias     
SFX Q dþias   dokas           dþias     
SFX Q dþias   doko            dþias     
SFX Q dþias   dokam           dþias     
SFX Q dþias   dokà            dþias     
SFX Q dþias   doku            dþias     
SFX Q dþias   dokame          dþias     
SFX Q dþias   doki            dþias     
SFX Q dþias   dokø            dþias     
SFX Q dþias   dokiems         dþias     
SFX Q dþias   dokus           dþias     
SFX Q dþias   dokais          dþias     
SFX Q dþias   dokuose         dþias     
SFX Q dþias   doka            dþias     
SFX Q dþias   dokos           dþias     
SFX Q dþias   dokoje          dþias     
SFX Q dþias   dokoms          dþias     
SFX Q dþias   dokomis         dþias     
SFX Q dþias   dokose          dþias     
SFX Q us      okai            us        
SFX Q us      okas            us        
SFX Q us      oko             us        
SFX Q us      okam            us        
SFX Q us      okà             us        
SFX Q us      oku             us        
SFX Q us      okame           us        
SFX Q us      oki             us        
SFX Q us      okø             us        
SFX Q us      okiems          us        
SFX Q us      okus            us        
SFX Q us      okais           us        
SFX Q us      okuose          us        
SFX Q us      oka             us        
SFX Q us      okos            us        
SFX Q us      okoje           us        
SFX Q us      okoms           us        
SFX Q us      okomis          us        
SFX Q us      okose           us        

SFX P Y 168
SFX P o       au              o         
SFX P o       ai              o         
SFX P 0       me              o         
SFX P 0       te              o         
SFX P 0       m               o         
SFX P 0       t               o         
SFX P osi     ausi            osi       
SFX P osi     aisi            osi       
SFX P si      mës             osi       
SFX P si      tës             osi       
SFX P ë       iau             [^dt]ë    
SFX P dë      dþiau           dë        
SFX P të      èiau            të        
SFX P ë       ei              ë         
SFX P 0       me              ë         
SFX P 0       te              ë         
SFX P 0       m               ë         
SFX P 0       t               ë         
SFX P ësi     iausi           [^dt]ësi  
SFX P dësi    dþiausi         dësi      
SFX P tësi    èiausi          tësi      
SFX P ësi     eisi            ësi       
SFX P si      mës             ësi       
SFX P si      tës             ësi       
SFX P o       us              o         
SFX P ë       us              ë         
SFX P osi     usis            osi       
SFX P ësi     usis            ësi       
SFX P o       æs              o         
SFX P o       usio            o         
SFX P o       usiam           o         
SFX P o       usá             o         
SFX P o       usiu            o         
SFX P o       usiame          o         
SFX P o       æ               o         
SFX P o       usiø            o         
SFX P o       usiems          o         
SFX P o       usius           o         
SFX P o       usiais          o         
SFX P o       usiuose         o         
SFX P o       usi             o         
SFX P o       usios           o         
SFX P o       usiai           o         
SFX P o       usià            o         
SFX P o       usia            o         
SFX P o       usioj           o         
SFX P o       usioje          o         
SFX P o       usioms          o         
SFX P o       usias           o         
SFX P o       usiomis         o         
SFX P o       usiose          o         
SFX P ë       æs              ë         
SFX P ë       usio            ë         
SFX P ë       usiam           ë         
SFX P ë       usá             ë         
SFX P ë       usiu            ë         
SFX P ë       usiame          ë         
SFX P ë       æ               ë         
SFX P ë       usiø            ë         
SFX P ë       usiems          ë         
SFX P ë       usius           ë         
SFX P ë       usiais          ë         
SFX P ë       usiuose         ë         
SFX P ë       usi             ë         
SFX P ë       usios           ë         
SFX P ë       usiai           ë         
SFX P ë       usià            ë         
SFX P ë       usia            ë         
SFX P ë       usioje          ë         
SFX P ë       usioj           ë         
SFX P ë       usioms          ë         
SFX P ë       usias           ë         
SFX P ë       usiomis         ë         
SFX P ë       usiose          ë         
SFX P o       usysis          o         
SFX P o       usiojo          o         
SFX P o       usiajam         o         
SFX P o       usájá           o         
SFX P o       usiuoju         o         
SFX P o       usiajame        o         
SFX P o       usieji          o         
SFX P o       usiøjø          o         
SFX P o       usiesiems       o         
SFX P o       usiuosius       o         
SFX P o       usiaisiais      o         
SFX P o       usiuosiuose     o         
SFX P o       usioji          o         
SFX P o       usiosios        o         
SFX P o       usiajai         o         
SFX P o       usiàjà          o         
SFX P o       usiàja          o         
SFX P o       usiojoje        o         
SFX P o       usiojoj         o         
SFX P o       usiosioms       o         
SFX P o       usiàsias        o         
SFX P o       usiosiomis      o         
SFX P o       usiosiose       o         
SFX P ë       usysis          ë         
SFX P ë       usiojo          ë         
SFX P ë       usiajam         ë         
SFX P ë       usájá           ë         
SFX P ë       usiuoju         ë         
SFX P ë       usiajame        ë         
SFX P ë       usieji          ë         
SFX P ë       usiøjø          ë         
SFX P ë       usiesiems       ë         
SFX P ë       usiuosius       ë         
SFX P ë       usiaisiais      ë         
SFX P ë       usiuosiuose     ë         
SFX P ë       usioji          ë         
SFX P ë       usiosios        ë         
SFX P ë       usiajai         ë         
SFX P ë       usiàjà          ë         
SFX P ë       usiàja          ë         
SFX P ë       usiojoje        ë         
SFX P ë       usiojoj         ë         
SFX P ë       usiosioms       ë         
SFX P ë       usiàsias        ë         
SFX P ë       usiosiomis      ë         
SFX P ë       usiosiose       ë         
SFX P o       imas            o         
SFX P o       imo             o         
SFX P o       imui            o         
SFX P o       imà             o         
SFX P o       imu             o         
SFX P o       ime             o         
SFX P o       imai            o         
SFX P o       imø             o         
SFX P o       imams           o         
SFX P o       imus            o         
SFX P o       imais           o         
SFX P o       imuose          o         
SFX P ë       imas            ë         
SFX P ë       imo             ë         
SFX P ë       imui            ë         
SFX P ë       imà             ë         
SFX P ë       imu             ë         
SFX P ë       ime             ë         
SFX P ë       imai            ë         
SFX P ë       imø             ë         
SFX P ë       imams           ë         
SFX P ë       imus            ë         
SFX P ë       imais           ë         
SFX P ë       imuose          ë         
SFX P osi     imasis          osi       
SFX P osi     imosi           osi       
SFX P osi     imuisi          osi       
SFX P osi     imàsi           osi       
SFX P osi     imusi           osi       
SFX P osi     imesi           osi       
SFX P osi     imaisi          osi       
SFX P osi     imøsi           osi       
SFX P osi     imamsis         osi       
SFX P osi     imusis          osi       
SFX P osi     imaisis         osi       
SFX P osi     imuosesi        osi       
SFX P ësi     imasis          ësi       
SFX P ësi     imosi           ësi       
SFX P ësi     imuisi          ësi       
SFX P ësi     imàsi           ësi       
SFX P ësi     imusi           ësi       
SFX P ësi     imesi           ësi       
SFX P ësi     imaisi          ësi       
SFX P ësi     imøsi           ësi       
SFX P ësi     imamsis         ësi       
SFX P ësi     imusis          ësi       
SFX P ësi     imaisis         ësi       
SFX P ësi     imuosesi        ësi       

SFX V Y 46
SFX V is      iui             [^dt]is   
SFX V tis     èiui            tis       
SFX V dis     dþiui           dis       
SFX V is      ies             is        
SFX V is      á               is        
SFX V is      imi             is        
SFX V is      yje             is        
SFX V is      y               is        
SFX V is      ie              is        
SFX V is      ys              is        
SFX V is      ims             is        
SFX V is      imis            is        
SFX V is      yse             is        
SFX V uo      ens             [^ð]uo    
SFX V uo      eniui           [^ð]uo    
SFX V uo      ená             [^ð]uo    
SFX V uo      eniu            [^ð]uo    
SFX V uo      enimi           [^ð]uo    
SFX V uo      enyje           [^ð]uo    
SFX V uo      eny             [^ð]uo    
SFX V uo      enie            [^ð]uo    
SFX V uo      enys            [^ð]uo    
SFX V uo      enø             [^ð]uo    
SFX V uo      enimis          [^ð]uo    
SFX V uo      enims           [^ð]uo    
SFX V uo      enis            [^ð]uo    
SFX V uo      enyse           [^ð]uo    
SFX V ys      ys              ys        
SFX V ys      ø               ys        
SFX V ys      ims             ys        
SFX V ys      imis            ys        
SFX V ys      is              ys        
SFX V ys      yse             ys        
SFX V uo      uns             ðuo       
SFX V uo      uniui           ðuo       
SFX V uo      uná             ðuo       
SFX V uo      uniu            ðuo       
SFX V uo      unimi           ðuo       
SFX V uo      unyje           ðuo       
SFX V uo      uny             ðuo       
SFX V uo      unie            ðuo       
SFX V uo      unys            ðuo       
SFX V uo      unø             ðuo       
SFX V uo      unimis          ðuo       
SFX V uo      unis            ðuo       
SFX V uo      unyse           ðuo       

SFX U Y 262
SFX U ti      t               ti        
SFX U ti      davau           ti        
SFX U ti      davai           ti        
SFX U ti      davo            ti        
SFX U ti      davome          ti        
SFX U ti      davom           ti        
SFX U ti      davote          ti        
SFX U ti      davot           ti        
SFX U tis     davausi         tis       
SFX U tis     davaisi         tis       
SFX U tis     davosi          tis       
SFX U tis     davomës         tis       
SFX U tis     davotës         tis       
SFX U ti      siu             ti        
SFX U ti      si              ti        
SFX U ti      s               ti        
SFX U ûti     us              ûti       
SFX U yti     is              yti       
SFX U ti      sime            ti        
SFX U ti      sim             ti        
SFX U ti      site            ti        
SFX U ti      sit             ti        
SFX U ti      siuosi          tis       
SFX U ti      siesi           tis       
SFX U ti      sis             tis       
SFX U ti      simës           tis       
SFX U ti      sitës           tis       
SFX U ti      èiau            ti        
SFX U ti      tum             ti        
SFX U ti      tumei           ti        
SFX U ti      tø              ti        
SFX U ti      tume            ti        
SFX U ti      tumëme          ti        
SFX U ti      tumëm           ti        
SFX U ti      tumëte          ti        
SFX U ti      tumët           ti        
SFX U ti      tute            ti        
SFX U ti      tut             ti        
SFX U tis     èiausi          tis       
SFX U tis     tumeis          tis       
SFX U tis     tumeisi         tis       
SFX U tis     tøsi            tis       
SFX U tis     tumës           tis       
SFX U tis     tumëmës         tis       
SFX U tis     tumëtës         tis       
SFX U tis     tutës           tis       
SFX U ti      k               ti        
SFX U ti      kime            ti        
SFX U ti      kim             ti        
SFX U ti      kite            ti        
SFX U ti      kit             ti        
SFX U tis     kis             tis       
SFX U tis     kimës           tis       
SFX U tis     kitës           tis       
SFX U ti      damas           ti        
SFX U ti      dama            ti        
SFX U ti      dami            ti        
SFX U ti      damos           ti        
SFX U tis     damasis         tis       
SFX U tis     damasi          tis       
SFX U tis     damiesi         tis       
SFX U tis     damosi          tis       
SFX U ti      davus           ti        
SFX U tis     davusis         tis       
SFX U ti      siantis         ti        
SFX U ti      davæs           ti        
SFX U ti      davusio         ti        
SFX U ti      davusiam        ti        
SFX U ti      davusá          ti        
SFX U ti      davusiu         ti        
SFX U ti      davusiame       ti        
SFX U ti      davæ            ti        
SFX U ti      davusiø         ti        
SFX U ti      davusiems       ti        
SFX U ti      davusius        ti        
SFX U ti      davusiais       ti        
SFX U ti      davusiuose      ti        
SFX U ti      davusi          ti        
SFX U ti      davusios        ti        
SFX U ti      davusiai        ti        
SFX U ti      davusià         ti        
SFX U ti      davusia         ti        
SFX U ti      davusioje       ti        
SFX U ti      davusioj        ti        
SFX U ti      davusioms       ti        
SFX U ti      davusias        ti        
SFX U ti      davusiomis      ti        
SFX U ti      davusiose       ti        
SFX U ti      davusysis       ti        
SFX U ti      davusiojo       ti        
SFX U ti      davusiajam      ti        
SFX U ti      davusájá        ti        
SFX U ti      davusiuoju      ti        
SFX U ti      davusiajame     ti        
SFX U ti      davusieji       ti        
SFX U ti      davusiøjø       ti        
SFX U ti      davusiesiems    ti        
SFX U ti      davusiuosius    ti        
SFX U ti      davusiaisiais   ti        
SFX U ti      davusiuosiuose  ti        
SFX U ti      davusioji       ti        
SFX U ti      davusiosios     ti        
SFX U ti      davusiajai      ti        
SFX U ti      davusiàjà       ti        
SFX U ti      davusiàja       ti        
SFX U ti      davusiojoje     ti        
SFX U ti      davusiojoj      ti        
SFX U ti      davusiosioms    ti        
SFX U ti      davusiàsias     ti        
SFX U ti      davusiosiomis   ti        
SFX U ti      davusiosiose    ti        
SFX U ti      siàs            ti        
SFX U ti      sianèio         ti        
SFX U ti      sianèiam        ti        
SFX U ti      siantá          ti        
SFX U ti      sianèiu         ti        
SFX U ti      sianèiame       ti        
SFX U ti      sià             ti        
SFX U ti      sianèiø         ti        
SFX U ti      siantiems       ti        
SFX U ti      sianèius        ti        
SFX U ti      sianèiais       ti        
SFX U ti      sianèiuose      ti        
SFX U ti      sianti          ti        
SFX U ti      sianèios        ti        
SFX U ti      sianèiai        ti        
SFX U ti      sianèià         ti        
SFX U ti      sianèia         ti        
SFX U ti      sianèioje       ti        
SFX U ti      sianèioj        ti        
SFX U ti      sianèioms       ti        
SFX U ti      sianèias        ti        
SFX U ti      sianèiomis      ti        
SFX U ti      sianèiose       ti        
SFX U ti      siantysis       ti        
SFX U ti      sianèiojo       ti        
SFX U ti      sianèiajam      ti        
SFX U ti      siantájá        ti        
SFX U ti      sianèiuoju      ti        
SFX U ti      sianèiajame     ti        
SFX U ti      siantieji       ti        
SFX U ti      sianèiøjø       ti        
SFX U ti      siantiesiems    ti        
SFX U ti      sianèiuosius    ti        
SFX U ti      sianèiaisiais   ti        
SFX U ti      sianèiuosiuose  ti        
SFX U ti      sianèioji       ti        
SFX U ti      sianèiosios     ti        
SFX U ti      sianèiajai      ti        
SFX U ti      sianèiàjà       ti        
SFX U ti      sianèiàja       ti        
SFX U ti      sianèiojoje     ti        
SFX U ti      sianèiojoj      ti        
SFX U ti      sianèiosioms    ti        
SFX U ti      sianèiàsias     ti        
SFX U ti      sianèiosiomis   ti        
SFX U ti      sianèiosiose    ti        
SFX U ti      tas             ti        
SFX U ti      to              ti        
SFX U ti      tam             ti        
SFX U ti      tà              ti        
SFX U ti      tu              ti        
SFX U ti      tame            ti        
SFX U ti      ti              ti        
SFX U ti      tiems           ti        
SFX U ti      tus             ti        
SFX U ti      tais            ti        
SFX U ti      tuose           ti        
SFX U ti      ta              ti        
SFX U ti      tos             ti        
SFX U ti      tai             ti        
SFX U ti      toje            ti        
SFX U ti      toj             ti        
SFX U ti      toms            ti        
SFX U ti      tomis           ti        
SFX U ti      tose            ti        
SFX U ti      tasis           ti        
SFX U ti      tojo            ti        
SFX U ti      tajam           ti        
SFX U ti      tàjá            ti        
SFX U ti      tuoju           ti        
SFX U ti      tajame          ti        
SFX U ti      tieji           ti        
SFX U ti      tøjø            ti        
SFX U ti      tiesiems        ti        
SFX U ti      tuosius         ti        
SFX U ti      taisiais        ti        
SFX U ti      tuosiuose       ti        
SFX U ti      toji            ti        
SFX U ti      tosios          ti        
SFX U ti      tajai           ti        
SFX U ti      tàjà            ti        
SFX U ti      tàja            ti        
SFX U ti      tojoje          ti        
SFX U ti      tojoj           ti        
SFX U ti      tosioms         ti        
SFX U ti      tàsias          ti        
SFX U ti      tosiomis        ti        
SFX U ti      tosiose         ti        
SFX U ti      simas           ti        
SFX U ti      simo            ti        
SFX U ti      simam           ti        
SFX U ti      simà            ti        
SFX U ti      simu            ti        
SFX U ti      simame          ti        
SFX U ti      simi            ti        
SFX U ti      simø            ti        
SFX U ti      simiems         ti        
SFX U ti      simus           ti        
SFX U ti      simais          ti        
SFX U ti      simuose         ti        
SFX U ti      sima            ti        
SFX U ti      simos           ti        
SFX U ti      simai           ti        
SFX U ti      simoje          ti        
SFX U ti      simoj           ti        
SFX U ti      simoms          ti        
SFX U ti      simomis         ti        
SFX U ti      simose          ti        
SFX U ti      simasis         ti        
SFX U ti      simojo          ti        
SFX U ti      simajam         ti        
SFX U ti      simàjá          ti        
SFX U ti      simuoju         ti        
SFX U ti      simajame        ti        
SFX U ti      simieji         ti        
SFX U ti      simøjø          ti        
SFX U ti      simiesiems      ti        
SFX U ti      simuosius       ti        
SFX U ti      simaisiais      ti        
SFX U ti      simuosiuose     ti        
SFX U ti      simoji          ti        
SFX U ti      simosios        ti        
SFX U ti      simajai         ti        
SFX U ti      simàjà          ti        
SFX U ti      simàja          ti        
SFX U ti      simojoje        ti        
SFX U ti      simojoj         ti        
SFX U ti      simosioms       ti        
SFX U ti      simàsias        ti        
SFX U ti      simosiomis      ti        
SFX U ti      simosiose       ti        
SFX U 0       nas             ti        
SFX U 0       no              ti        
SFX U 0       nam             ti        
SFX U 0       nà              ti        
SFX U 0       nu              ti        
SFX U 0       name            ti        
SFX U 0       ni              ti        
SFX U 0       nø              ti        
SFX U 0       niems           ti        
SFX U 0       nus             ti        
SFX U 0       nais            ti        
SFX U 0       nuose           ti        
SFX U 0       na              ti        
SFX U 0       nos             ti        
SFX U 0       nai             ti        
SFX U 0       noje            ti        
SFX U 0       noj             ti        
SFX U 0       noms            ti        
SFX U 0       nomis           ti        
SFX U 0       nose            ti        

SFX T Y 673
SFX T ti      t               ti        
SFX T ti      davau           ti        
SFX T ti      davai           ti        
SFX T ti      davo            ti        
SFX T ti      davome          ti        
SFX T ti      davom           ti        
SFX T ti      davote          ti        
SFX T ti      davot           ti        
SFX T tis     davausi         tis       
SFX T tis     davaisi         tis       
SFX T tis     davosi          tis       
SFX T tis     davomës         tis       
SFX T tis     davotës         tis       
SFX T ti      siu             [^sðzþ]ti 
SFX T ti      si              [^sðzþ]ti 
SFX T ti      s               [^sðzþ]ti 
SFX T ti      sime            [^sðzþ]ti 
SFX T ti      sim             [^sðzþ]ti 
SFX T ti      site            [^sðzþ]ti 
SFX T ti      sit             [^sðzþ]ti 
SFX T sti     siu             sti       
SFX T sti     si              sti       
SFX T sti     s               sti       
SFX T sti     sime            sti       
SFX T sti     sim             sti       
SFX T sti     site            sti       
SFX T sti     sit             sti       
SFX T ti      iu              ðti       
SFX T ti      i               ðti       
SFX T ðti     ð               ðti       
SFX T ti      ime             ðti       
SFX T ti      im              ðti       
SFX T ti      ite             ðti       
SFX T ti      it              ðti       
SFX T þti     ðiu             þti       
SFX T þti     ði              þti       
SFX T þti     ð               þti       
SFX T þti     ðime            þti       
SFX T þti     ðim             þti       
SFX T þti     ðite            þti       
SFX T þti     ðit             þti       
SFX T tis     siuosi          [^sðzþ]tis
SFX T tis     siesi           [^sðzþ]tis
SFX T tis     sis             [^sðzþ]tis
SFX T tis     simës           [^sðzþ]tis
SFX T tis     sitës           [^sðzþ]tis
SFX T stis    siuosi          stis      
SFX T stis    siesi           stis      
SFX T stis    sis             stis      
SFX T stis    simës           stis      
SFX T stis    sitës           stis      
SFX T tis     iuosi           ðtis      
SFX T tis     iesi            ðtis      
SFX T ðtis    ðis             ðtis      
SFX T tis     imës            ðtis      
SFX T tis     itës            ðtis      
SFX T þtis    ðiuosi          þtis      
SFX T þtis    ðiesi           þtis      
SFX T þtis    ðis             þtis      
SFX T þtis    ðimës           þtis      
SFX T þtis    ðitës           þtis      
SFX T ti      èiau            ti        
SFX T ti      tum             ti        
SFX T ti      tumei           ti        
SFX T ti      tø              ti        
SFX T ti      tume            ti        
SFX T ti      tumëme          ti        
SFX T ti      tumëm           ti        
SFX T ti      tumëte          ti        
SFX T ti      tumët           ti        
SFX T ti      tute            ti        
SFX T ti      tut             ti        
SFX T tis     èiausi          tis       
SFX T tis     tumeis          tis       
SFX T tis     tumeisi         tis       
SFX T tis     tøsi            tis       
SFX T tis     tumës           tis       
SFX T tis     tumëmës         tis       
SFX T tis     tumëtës         tis       
SFX T tis     tutës           tis       
SFX T ti      k               [^kg]ti   
SFX T ti      kime            [^kg]ti   
SFX T ti      kim             [^kg]ti   
SFX T ti      kite            [^kg]ti   
SFX T ti      kit             [^kg]ti   
SFX T kti     k               kti       
SFX T kti     kime            kti       
SFX T kti     kim             kti       
SFX T kti     kite            kti       
SFX T kti     kit             kti       
SFX T gti     k               gti       
SFX T gti     kime            gti       
SFX T gti     kim             gti       
SFX T gti     kite            gti       
SFX T gti     kit             gti       
SFX T tis     kis             [^kg]tis  
SFX T tis     kimës           [^kg]tis  
SFX T tis     kitës           [^kg]tis  
SFX T ktis    kis             ktis      
SFX T ktis    kimës           ktis      
SFX T ktis    kitës           ktis      
SFX T gtis    kis             gtis      
SFX T gtis    kimës           gtis      
SFX T gtis    kitës           gtis      
SFX T ti      damas           ti        
SFX T ti      dama            ti        
SFX T ti      dami            ti        
SFX T ti      damos           ti        
SFX T tis     damasis         tis       
SFX T tis     damasi          tis       
SFX T tis     damiesi         tis       
SFX T tis     damosi          tis       
SFX T ti      davus           ti        
SFX T tis     davusis         tis       
SFX T ti      siantis         [^szðþ]ti 
SFX T sti     siantis         sti       
SFX T ðti     ðiantis         ðti       
SFX T zti     siantis         zti       
SFX T þti     ðiantis         þti       
SFX T ti      davæs           ti        
SFX T ti      davusio         ti        
SFX T ti      davusiam        ti        
SFX T ti      davusá          ti        
SFX T ti      davusiu         ti        
SFX T ti      davusiame       ti        
SFX T ti      davæ            ti        
SFX T ti      davusiø         ti        
SFX T ti      davusiems       ti        
SFX T ti      davusius        ti        
SFX T ti      davusiais       ti        
SFX T ti      davusiuose      ti        
SFX T ti      davusi          ti        
SFX T ti      davusios        ti        
SFX T ti      davusiai        ti        
SFX T ti      davusià         ti        
SFX T ti      davusia         ti        
SFX T ti      davusioje       ti        
SFX T ti      davusioj        ti        
SFX T ti      davusioms       ti        
SFX T ti      davusias        ti        
SFX T ti      davusiomis      ti        
SFX T ti      davusiose       ti        
SFX T ti      davusysis       ti        
SFX T ti      davusiojo       ti        
SFX T ti      davusiajam      ti        
SFX T ti      davusájá        ti        
SFX T ti      davusiuoju      ti        
SFX T ti      davusiajame     ti        
SFX T ti      davusieji       ti        
SFX T ti      davusiøjø       ti        
SFX T ti      davusiesiems    ti        
SFX T ti      davusiuosius    ti        
SFX T ti      davusiaisiais   ti        
SFX T ti      davusiuosiuose  ti        
SFX T ti      davusioji       ti        
SFX T ti      davusiosios     ti        
SFX T ti      davusiajai      ti        
SFX T ti      davusiàjà       ti        
SFX T ti      davusiàja       ti        
SFX T ti      davusiojoje     ti        
SFX T ti      davusiojoj      ti        
SFX T ti      davusiosioms    ti        
SFX T ti      davusiàsias     ti        
SFX T ti      davusiosiomis   ti        
SFX T ti      davusiosiose    ti        
SFX T ti      siàs            [^ðþsz]ti 
SFX T ti      sianèio         [^ðþsz]ti 
SFX T ti      sianèiam        [^ðþsz]ti 
SFX T ti      siantá          [^ðþsz]ti 
SFX T ti      sianèiu         [^ðþsz]ti 
SFX T ti      sianèiame       [^ðþsz]ti 
SFX T ti      sià             [^ðþsz]ti 
SFX T ti      sianèiø         [^ðþsz]ti 
SFX T ti      siantiems       [^ðþsz]ti 
SFX T ti      sianèius        [^ðþsz]ti 
SFX T ti      sianèiais       [^ðþsz]ti 
SFX T ti      sianèiuose      [^ðþsz]ti 
SFX T ti      sianti          [^ðþsz]ti 
SFX T ti      sianèios        [^ðþsz]ti 
SFX T ti      sianèiai        [^ðþsz]ti 
SFX T ti      sianèià         [^ðþsz]ti 
SFX T ti      sianèia         [^ðþsz]ti 
SFX T ti      sianèioje       [^ðþsz]ti 
SFX T ti      sianèioj        [^ðþsz]ti 
SFX T ti      sianèioms       [^ðþsz]ti 
SFX T ti      sianèias        [^ðþsz]ti 
SFX T ti      sianèiomis      [^ðþsz]ti 
SFX T ti      sianèiose       [^ðþsz]ti 
SFX T ti      siantysis       [^ðþsz]ti 
SFX T ti      sianèiojo       [^ðþsz]ti 
SFX T ti      sianèiajam      [^ðþsz]ti 
SFX T ti      siantájá        [^ðþsz]ti 
SFX T ti      sianèiuoju      [^ðþsz]ti 
SFX T ti      sianèiajame     [^ðþsz]ti 
SFX T ti      siantieji       [^ðþsz]ti 
SFX T ti      sianèiøjø       [^ðþsz]ti 
SFX T ti      siantiesiems    [^ðþsz]ti 
SFX T ti      sianèiuosius    [^ðþsz]ti 
SFX T ti      sianèiaisiais   [^ðþsz]ti 
SFX T ti      sianèiuosiuose  [^ðþsz]ti 
SFX T ti      sianèioji       [^ðþsz]ti 
SFX T ti      sianèiosios     [^ðþsz]ti 
SFX T ti      sianèiajai      [^ðþsz]ti 
SFX T ti      sianèiàjà       [^ðþsz]ti 
SFX T ti      sianèiàja       [^ðþsz]ti 
SFX T ti      sianèiojoje     [^ðþsz]ti 
SFX T ti      sianèiojoj      [^ðþsz]ti 
SFX T ti      sianèiosioms    [^ðþsz]ti 
SFX T ti      sianèiàsias     [^ðþsz]ti 
SFX T ti      sianèiosiomis   [^ðþsz]ti 
SFX T ti      sianèiosiose    [^ðþsz]ti 
SFX T sti     siàs            sti       
SFX T sti     sianèio         sti       
SFX T sti     sianèiam        sti       
SFX T sti     siantá          sti       
SFX T sti     sianèiu         sti       
SFX T sti     sianèiame       sti       
SFX T sti     sià             sti       
SFX T sti     sianèiø         sti       
SFX T sti     siantiems       sti       
SFX T sti     sianèius        sti       
SFX T sti     sianèiais       sti       
SFX T sti     sianèiuose      sti       
SFX T sti     sianti          sti       
SFX T sti     sianèios        sti       
SFX T sti     sianèiai        sti       
SFX T sti     sianèià         sti       
SFX T sti     sianèia         sti       
SFX T sti     sianèioje       sti       
SFX T sti     sianèioj        sti       
SFX T sti     sianèioms       sti       
SFX T sti     sianèias        sti       
SFX T sti     sianèiomis      sti       
SFX T sti     sianèiose       sti       
SFX T sti     siantysis       sti       
SFX T sti     sianèiojo       sti       
SFX T sti     sianèiajam      sti       
SFX T sti     siantájá        sti       
SFX T sti     sianèiuoju      sti       
SFX T sti     sianèiajame     sti       
SFX T sti     siantieji       sti       
SFX T sti     sianèiøjø       sti       
SFX T sti     siantiesiems    sti       
SFX T sti     sianèiuosius    sti       
SFX T sti     sianèiaisiais   sti       
SFX T sti     sianèiuosiuose  sti       
SFX T sti     sianèioji       sti       
SFX T sti     sianèiosios     sti       
SFX T sti     sianèiajai      sti       
SFX T sti     sianèiàjà       sti       
SFX T sti     sianèiàja       sti       
SFX T sti     sianèiojoje     sti       
SFX T sti     sianèiojoj      sti       
SFX T sti     sianèiosioms    sti       
SFX T sti     sianèiàsias     sti       
SFX T sti     sianèiosiomis   sti       
SFX T sti     sianèiosiose    sti       
SFX T zti     siàs            zti       
SFX T zti     sianèio         zti       
SFX T zti     sianèiam        zti       
SFX T zti     siantá          zti       
SFX T zti     sianèiu         zti       
SFX T zti     sianèiame       zti       
SFX T zti     sià             zti       
SFX T zti     sianèiø         zti       
SFX T zti     siantiems       zti       
SFX T zti     sianèius        zti       
SFX T zti     sianèiais       zti       
SFX T zti     sianèiuose      zti       
SFX T zti     sianti          zti       
SFX T zti     sianèios        zti       
SFX T zti     sianèiai        zti       
SFX T zti     sianèià         zti       
SFX T zti     sianèia         zti       
SFX T zti     sianèioje       zti       
SFX T zti     sianèioj        zti       
SFX T zti     sianèioms       zti       
SFX T zti     sianèias        zti       
SFX T zti     sianèiomis      zti       
SFX T zti     sianèiose       zti       
SFX T zti     siantysis       zti       
SFX T zti     sianèiojo       zti       
SFX T zti     sianèiajam      zti       
SFX T zti     siantájá        zti       
SFX T zti     sianèiuoju      zti       
SFX T zti     sianèiajame     zti       
SFX T zti     siantieji       zti       
SFX T zti     sianèiøjø       zti       
SFX T zti     siantiesiems    zti       
SFX T zti     sianèiuosius    zti       
SFX T zti     sianèiaisiais   zti       
SFX T zti     sianèiuosiuose  zti       
SFX T zti     sianèioji       zti       
SFX T zti     sianèiosios     zti       
SFX T zti     sianèiajai      zti       
SFX T zti     sianèiàjà       zti       
SFX T zti     sianèiàja       zti       
SFX T zti     sianèiojoje     zti       
SFX T zti     sianèiojoj      zti       
SFX T zti     sianèiosioms    zti       
SFX T zti     sianèiàsias     zti       
SFX T zti     sianèiosiomis   zti       
SFX T zti     sianèiosiose    zti       
SFX T þti     ðiàs            þti       
SFX T þti     ðianèio         þti       
SFX T þti     ðianèiam        þti       
SFX T þti     ðiantá          þti       
SFX T þti     ðianèiu         þti       
SFX T þti     ðianèiame       þti       
SFX T þti     ðià             þti       
SFX T þti     ðianèiø         þti       
SFX T þti     ðiantiems       þti       
SFX T þti     ðianèius        þti       
SFX T þti     ðianèiais       þti       
SFX T þti     ðianèiuose      þti       
SFX T þti     ðianti          þti       
SFX T þti     ðianèios        þti       
SFX T þti     ðianèiai        þti       
SFX T þti     ðianèià         þti       
SFX T þti     ðianèia         þti       
SFX T þti     ðianèioje       þti       
SFX T þti     ðianèioj        þti       
SFX T þti     ðianèioms       þti       
SFX T þti     ðianèias        þti       
SFX T þti     ðianèiomis      þti       
SFX T þti     ðianèiose       þti       
SFX T þti     ðiantysis       þti       
SFX T þti     ðianèiojo       þti       
SFX T þti     ðianèiajam      þti       
SFX T þti     ðiantájá        þti       
SFX T þti     ðianèiuoju      þti       
SFX T þti     ðianèiajame     þti       
SFX T þti     ðiantieji       þti       
SFX T þti     ðianèiøjø       þti       
SFX T þti     ðiantiesiems    þti       
SFX T þti     ðianèiuosius    þti       
SFX T þti     ðianèiaisiais   þti       
SFX T þti     ðianèiuosiuose  þti       
SFX T þti     ðianèioji       þti       
SFX T þti     ðianèiosios     þti       
SFX T þti     ðianèiajai      þti       
SFX T þti     ðianèiàjà       þti       
SFX T þti     ðianèiàja       þti       
SFX T þti     ðianèiojoje     þti       
SFX T þti     ðianèiojoj      þti       
SFX T þti     ðianèiosioms    þti       
SFX T þti     ðianèiàsias     þti       
SFX T þti     ðianèiosiomis   þti       
SFX T þti     ðianèiosiose    þti       
SFX T ðti     ðiàs            ðti       
SFX T ðti     ðianèio         ðti       
SFX T ðti     ðianèiam        ðti       
SFX T ðti     ðiantá          ðti       
SFX T ðti     ðianèiu         ðti       
SFX T ðti     ðianèiame       ðti       
SFX T ðti     ðià             ðti       
SFX T ðti     ðianèiø         ðti       
SFX T ðti     ðiantiems       ðti       
SFX T ðti     ðianèius        ðti       
SFX T ðti     ðianèiais       ðti       
SFX T ðti     ðianèiuose      ðti       
SFX T ðti     ðianti          ðti       
SFX T ðti     ðianèios        ðti       
SFX T ðti     ðianèiai        ðti       
SFX T ðti     ðianèià         ðti       
SFX T ðti     ðianèia         ðti       
SFX T ðti     ðianèioje       ðti       
SFX T ðti     ðianèioj        ðti       
SFX T ðti     ðianèioms       ðti       
SFX T ðti     ðianèias        ðti       
SFX T ðti     ðianèiomis      ðti       
SFX T ðti     ðianèiose       ðti       
SFX T ðti     ðiantysis       ðti       
SFX T ðti     ðianèiojo       ðti       
SFX T ðti     ðianèiajam      ðti       
SFX T ðti     ðiantájá        ðti       
SFX T ðti     ðianèiuoju      ðti       
SFX T ðti     ðianèiajame     ðti       
SFX T ðti     ðiantieji       ðti       
SFX T ðti     ðianèiøjø       ðti       
SFX T ðti     ðiantiesiems    ðti       
SFX T ðti     ðianèiuosius    ðti       
SFX T ðti     ðianèiaisiais   ðti       
SFX T ðti     ðianèiuosiuose  ðti       
SFX T ðti     ðianèioji       ðti       
SFX T ðti     ðianèiosios     ðti       
SFX T ðti     ðianèiajai      ðti       
SFX T ðti     ðianèiàjà       ðti       
SFX T ðti     ðianèiàja       ðti       
SFX T ðti     ðianèiojoje     ðti       
SFX T ðti     ðianèiojoj      ðti       
SFX T ðti     ðianèiosioms    ðti       
SFX T ðti     ðianèiàsias     ðti       
SFX T ðti     ðianèiosiomis   ðti       
SFX T ðti     ðianèiosiose    ðti       
SFX T ti      tas             ti        
SFX T ti      to              ti        
SFX T ti      tam             ti        
SFX T ti      tà              ti        
SFX T ti      tu              ti        
SFX T ti      tame            ti        
SFX T ti      ti              ti        
SFX T ti      tiems           ti        
SFX T ti      tus             ti        
SFX T ti      tais            ti        
SFX T ti      tuose           ti        
SFX T ti      ta              ti        
SFX T ti      tos             ti        
SFX T ti      tai             ti        
SFX T ti      toje            ti        
SFX T ti      toj             ti        
SFX T ti      toms            ti        
SFX T ti      tomis           ti        
SFX T ti      tose            ti        
SFX T tis     tasi            tis       
SFX T ti      tasis           ti        
SFX T ti      tojo            ti        
SFX T ti      tajam           ti        
SFX T ti      tàjá            ti        
SFX T ti      tuoju           ti        
SFX T ti      tajame          ti        
SFX T ti      tieji           ti        
SFX T ti      tøjø            ti        
SFX T ti      tiesiems        ti        
SFX T ti      tuosius         ti        
SFX T ti      taisiais        ti        
SFX T ti      tuosiuose       ti        
SFX T ti      toji            ti        
SFX T ti      tosios          ti        
SFX T ti      tajai           ti        
SFX T ti      tàjà            ti        
SFX T ti      tàja            ti        
SFX T ti      tojoje          ti        
SFX T ti      tojoj           ti        
SFX T ti      tosioms         ti        
SFX T ti      tàsias          ti        
SFX T ti      tosiomis        ti        
SFX T ti      tosiose         ti        
SFX T ti      simas           [^ðþsz]ti 
SFX T ti      simo            [^ðþsz]ti 
SFX T ti      simam           [^ðþsz]ti 
SFX T ti      simà            [^ðþsz]ti 
SFX T ti      simu            [^ðþsz]ti 
SFX T ti      simame          [^ðþsz]ti 
SFX T ti      simi            [^ðþsz]ti 
SFX T ti      simø            [^ðþsz]ti 
SFX T ti      simiems         [^ðþsz]ti 
SFX T ti      simus           [^ðþsz]ti 
SFX T ti      simais          [^ðþsz]ti 
SFX T ti      simuose         [^ðþsz]ti 
SFX T ti      sima            [^ðþsz]ti 
SFX T ti      simos           [^ðþsz]ti 
SFX T ti      simai           [^ðþsz]ti 
SFX T ti      simoje          [^ðþsz]ti 
SFX T ti      simoj           [^ðþsz]ti 
SFX T ti      simoms          [^ðþsz]ti 
SFX T ti      simomis         [^ðþsz]ti 
SFX T ti      simose          [^ðþsz]ti 
SFX T þti     ðimas           þti       
SFX T þti     ðimo            þti       
SFX T þti     ðimam           þti       
SFX T þti     ðimà            þti       
SFX T þti     ðimu            þti       
SFX T þti     ðimame          þti       
SFX T þti     ðimi            þti       
SFX T þti     ðimø            þti       
SFX T þti     ðimiems         þti       
SFX T þti     ðimus           þti       
SFX T þti     ðimais          þti       
SFX T þti     ðimuose         þti       
SFX T þti     ðima            þti       
SFX T þti     ðimos           þti       
SFX T þti     ðimai           þti       
SFX T þti     ðimoje          þti       
SFX T þti     ðimoj           þti       
SFX T þti     ðimoms          þti       
SFX T þti     ðimomis         þti       
SFX T þti     ðimose          þti       
SFX T ðti     ðimas           ðti       
SFX T ðti     ðimo            ðti       
SFX T ðti     ðimam           ðti       
SFX T ðti     ðimà            ðti       
SFX T ðti     ðimu            ðti       
SFX T ðti     ðimame          ðti       
SFX T ðti     ðimi            ðti       
SFX T ðti     ðimø            ðti       
SFX T ðti     ðimiems         ðti       
SFX T ðti     ðimus           ðti       
SFX T ðti     ðimais          ðti       
SFX T ðti     ðimuose         ðti       
SFX T ðti     ðima            ðti       
SFX T ðti     ðimos           ðti       
SFX T ðti     ðimai           ðti       
SFX T ðti     ðimoje          ðti       
SFX T ðti     ðimoj           ðti       
SFX T ðti     ðimoms          ðti       
SFX T ðti     ðimomis         ðti       
SFX T ðti     ðimose          ðti       
SFX T zti     simas           zti       
SFX T zti     simo            zti       
SFX T zti     simam           zti       
SFX T zti     simà            zti       
SFX T zti     simu            zti       
SFX T zti     simame          zti       
SFX T zti     simi            zti       
SFX T zti     simø            zti       
SFX T zti     simiems         zti       
SFX T zti     simus           zti       
SFX T zti     simais          zti       
SFX T zti     simuose         zti       
SFX T zti     sima            zti       
SFX T zti     simos           zti       
SFX T zti     simai           zti       
SFX T zti     simoje          zti       
SFX T zti     simoj           zti       
SFX T zti     simoms          zti       
SFX T zti     simomis         zti       
SFX T zti     simose          zti       
SFX T sti     simas           sti       
SFX T sti     simo            sti       
SFX T sti     simam           sti       
SFX T sti     simà            sti       
SFX T sti     simu            sti       
SFX T sti     simame          sti       
SFX T sti     simi            sti       
SFX T sti     simø            sti       
SFX T sti     simiems         sti       
SFX T sti     simus           sti       
SFX T sti     simais          sti       
SFX T sti     simuose         sti       
SFX T sti     sima            sti       
SFX T sti     simos           sti       
SFX T sti     simai           sti       
SFX T sti     simoje          sti       
SFX T sti     simoj           sti       
SFX T sti     simoms          sti       
SFX T sti     simomis         sti       
SFX T sti     simose          sti       
SFX T ti      simasis         [^ðþsz]ti 
SFX T ti      simojo          [^ðþsz]ti 
SFX T ti      simajam         [^ðþsz]ti 
SFX T ti      simàjá          [^ðþsz]ti 
SFX T ti      simuoju         [^ðþsz]ti 
SFX T ti      simajame        [^ðþsz]ti 
SFX T ti      simieji         [^ðþsz]ti 
SFX T ti      simøjø          [^ðþsz]ti 
SFX T ti      simiesiems      [^ðþsz]ti 
SFX T ti      simuosius       [^ðþsz]ti 
SFX T ti      simaisiais      [^ðþsz]ti 
SFX T ti      simuosiuose     [^ðþsz]ti 
SFX T ti      simoji          [^ðþsz]ti 
SFX T ti      simosios        [^ðþsz]ti 
SFX T ti      simajai         [^ðþsz]ti 
SFX T ti      simàjà          [^ðþsz]ti 
SFX T ti      simàja          [^ðþsz]ti 
SFX T ti      simojoje        [^ðþsz]ti 
SFX T ti      simojoj         [^ðþsz]ti 
SFX T ti      simosioms       [^ðþsz]ti 
SFX T ti      simàsias        [^ðþsz]ti 
SFX T ti      simosiomis      [^ðþsz]ti 
SFX T ti      simosiose       [^ðþsz]ti 
SFX T þti     ðimasis         þti       
SFX T þti     ðimojo          þti       
SFX T þti     ðimajam         þti       
SFX T þti     ðimàjá          þti       
SFX T þti     ðimuoju         þti       
SFX T þti     ðimajame        þti       
SFX T þti     ðimieji         þti       
SFX T þti     ðimøjø          þti       
SFX T þti     ðimiesiems      þti       
SFX T þti     ðimuosius       þti       
SFX T þti     ðimaisiais      þti       
SFX T þti     ðimuosiuose     þti       
SFX T þti     ðimoji          þti       
SFX T þti     ðimosios        þti       
SFX T þti     ðimajai         þti       
SFX T þti     ðimàjà          þti       
SFX T þti     ðimàja          þti       
SFX T þti     ðimojoje        þti       
SFX T þti     ðimojoj         þti       
SFX T þti     ðimosioms       þti       
SFX T þti     ðimàsias        þti       
SFX T þti     ðimosiomis      þti       
SFX T þti     ðimosiose       þti       
SFX T ðti     ðimasis         ðti       
SFX T ðti     ðimojo          ðti       
SFX T ðti     ðimajam         ðti       
SFX T ðti     ðimàjá          ðti       
SFX T ðti     ðimuoju         ðti       
SFX T ðti     ðimajame        ðti       
SFX T ðti     ðimieji         ðti       
SFX T ðti     ðimøjø          ðti       
SFX T ðti     ðimiesiems      ðti       
SFX T ðti     ðimuosius       ðti       
SFX T ðti     ðimaisiais      ðti       
SFX T ðti     ðimuosiuose     ðti       
SFX T ðti     ðimoji          ðti       
SFX T ðti     ðimosios        ðti       
SFX T ðti     ðimajai         ðti       
SFX T ðti     ðimàjà          ðti       
SFX T ðti     ðimàja          ðti       
SFX T ðti     ðimojoje        ðti       
SFX T ðti     ðimojoj         ðti       
SFX T ðti     ðimosioms       ðti       
SFX T ðti     ðimàsias        ðti       
SFX T ðti     ðimosiomis      ðti       
SFX T ðti     ðimosiose       ðti       
SFX T zti     simasis         zti       
SFX T zti     simojo          zti       
SFX T zti     simajam         zti       
SFX T zti     simàjá          zti       
SFX T zti     simuoju         zti       
SFX T zti     simajame        zti       
SFX T zti     simieji         zti       
SFX T zti     simøjø          zti       
SFX T zti     simiesiems      zti       
SFX T zti     simuosius       zti       
SFX T zti     simaisiais      zti       
SFX T zti     simuosiuose     zti       
SFX T zti     simoji          zti       
SFX T zti     simosios        zti       
SFX T zti     simajai         zti       
SFX T zti     simàjà          zti       
SFX T zti     simàja          zti       
SFX T zti     simojoje        zti       
SFX T zti     simojoj         zti       
SFX T zti     simosioms       zti       
SFX T zti     simàsias        zti       
SFX T zti     simosiomis      zti       
SFX T zti     simosiose       zti       
SFX T sti     simasis         sti       
SFX T sti     simojo          sti       
SFX T sti     simajam         sti       
SFX T sti     simàjá          sti       
SFX T sti     simuoju         sti       
SFX T sti     simajame        sti       
SFX T sti     simieji         sti       
SFX T sti     simøjø          sti       
SFX T sti     simiesiems      sti       
SFX T sti     simuosius       sti       
SFX T sti     simaisiais      sti       
SFX T sti     simuosiuose     sti       
SFX T sti     simoji          sti       
SFX T sti     simosios        sti       
SFX T sti     simajai         sti       
SFX T sti     simàjà          sti       
SFX T sti     simàja          sti       
SFX T sti     simojoje        sti       
SFX T sti     simojoj         sti       
SFX T sti     simosioms       sti       
SFX T sti     simàsias        sti       
SFX T sti     simosiomis      sti       
SFX T sti     simosiose       sti       
SFX T 0       nas             ti        
SFX T 0       no              ti        
SFX T 0       nam             ti        
SFX T 0       nà              ti        
SFX T 0       nu              ti        
SFX T 0       name            ti        
SFX T 0       ni              ti        
SFX T 0       nø              ti        
SFX T 0       niems           ti        
SFX T 0       nus             ti        
SFX T 0       nais            ti        
SFX T 0       nuose           ti        
SFX T 0       na              ti        
SFX T 0       nos             ti        
SFX T 0       nai             ti        
SFX T 0       noje            ti        
SFX T 0       noj             ti        
SFX T 0       noms            ti        
SFX T 0       nomis           ti        
SFX T 0       nose            ti        

SFX K Y 2
SFX K is      ø               is        
SFX K ys      ø               ys        

SFX I Y 6
SFX I is      iø              [^dt]is   
SFX I dis     dþiø            dis       
SFX I tis     èiø             tis       
SFX I ys      iø              [^dt]ys   
SFX I dys     dþiø            dys       
SFX I tys     èiø             tys       

SFX H Y 69
SFX H i       ios             i         
SFX H i       iø              i         
SFX H i       iems            i         
SFX H i       ioms            i         
SFX H i       is              i         
SFX H i       ias             i         
SFX H i       iais            i         
SFX H i       iomis           i         
SFX H i       iuose           i         
SFX H i       iose            i         
SFX H 0       ies             mt        
SFX H t       èiai            mt        
SFX H 0       á               mt        
SFX H 0       imi             mt        
SFX H 0       yje             mt        
SFX H 0       ys              mt        
SFX H t       èiø             mt        
SFX H 0       ims             mt        
SFX H 0       is              mt        
SFX H 0       imis            mt        
SFX H 0       yse             mt        
SFX H a       os              lika      
SFX H a       ai              lika      
SFX H a       oje             lika      
SFX H as      o               as        
SFX H as      am              as        
SFX H as      à               as        
SFX H as      u               as        
SFX H as      ame             as        
SFX H as      i               [^è][^i]as
SFX H as      iems            [^è][^i]as
SFX H èias    ti              èias      
SFX H èias    tiems           èias      
SFX H as      ø               as        
SFX H as      us              as        
SFX H as      ais             as        
SFX H as      uose            as        
SFX H as      a               as        
SFX H as      os              as        
SFX H as      ai              as        
SFX H as      oje             as        
SFX H as      oj              as        
SFX H as      oms             as        
SFX H as      omis            as        
SFX H as      ose             as        
SFX H as      asis            as        
SFX H as      ojo             as        
SFX H as      ajam            as        
SFX H as      àjá             as        
SFX H as      uoju            as        
SFX H as      ajame           as        
SFX H as      ieji            as        
SFX H as      øjø             as        
SFX H as      iesiems         as        
SFX H as      uosius          as        
SFX H as      aisiais         as        
SFX H as      uosiuose        as        
SFX H as      oji             as        
SFX H as      osios           as        
SFX H as      ajai            as        
SFX H as      àjà             as        
SFX H as      àja             as        
SFX H as      ojoj            as        
SFX H as      ojoje           as        
SFX H as      osioms          as        
SFX H as      àsias           as        
SFX H as      osiomis         as        
SFX H as      osiose          as        
SFX H as      iausia          as        

SFX M Y 41
SFX M is      iai             [^dt]is   
SFX M dis     dþiai           dis       
SFX M tis     èiai            tis       
SFX M is      ies             is        
SFX M is      á               is        
SFX M is      imi             is        
SFX M is      yje             is        
SFX M is      y               is        
SFX M is      ie              is        
SFX M is      ys              is        
SFX M is      ims             is        
SFX M is      imis            is        
SFX M is      yse             is        
SFX M ys      ims             ys        
SFX M ys      is              ys        
SFX M ys      imis            ys        
SFX M ys      yse             ys        
SFX M uo      ers             uo        
SFX M uo      eriai           uo        
SFX M uo      erá             uo        
SFX M uo      erimi           uo        
SFX M uo      eryje           uo        
SFX M uo      erie            uo        
SFX M uo      erys            uo        
SFX M uo      erø             uo        
SFX M uo      erims           uo        
SFX M uo      eris            uo        
SFX M uo      erimis          uo        
SFX M uo      eryse           uo        
SFX M ë       ers             ë         
SFX M ë       eriai           ë         
SFX M ë       erá             ë         
SFX M ë       erimi           ë         
SFX M ë       eryje           ë         
SFX M ë       erie            ë         
SFX M ë       erys            ë         
SFX M ë       erø             ë         
SFX M ë       erims           ë         
SFX M ë       eris            ë         
SFX M ë       erimis          ë         
SFX M ë       eryse           ë         

SFX C Y 91
SFX C as      o               as        
SFX C as      am              as        
SFX C as      à               as        
SFX C as      uo              as        
SFX C as      ame             as        
SFX C as      ie              as        
SFX C as      ø               as        
SFX C as      iems            as        
SFX C as      uos             as        
SFX C as      ais             as        
SFX C as      uose            as        
SFX C s       io              ks        
SFX C s       iam             ks        
SFX C s       á               ks        
SFX C s       iu              ks        
SFX C s       iame            ks        
SFX C s       ie              ks        
SFX C s       iø              ks        
SFX C s       iems            ks        
SFX C s       ius             ks        
SFX C s       iais            ks        
SFX C s       iuose           ks        
SFX C is      io              [^j]is    
SFX C is      iam             [^j]is    
SFX C is      á               [^j]is    
SFX C is      iuo             [^j]is    
SFX C is      iame            [^j]is    
SFX C is      ie              [^j]is    
SFX C is      iø              [^j]is    
SFX C is      iems            [^j]is    
SFX C is      iuos            [^j]is    
SFX C is      iais            [^j]is    
SFX C is      iuose           [^j]is    
SFX C is      o               jis       
SFX C is      am              jis       
SFX C is      á               jis       
SFX C is      uo              jis       
SFX C is      ame             jis       
SFX C is      ie              jis       
SFX C is      ø               jis       
SFX C is      iems            jis       
SFX C is      uos             jis       
SFX C is      ais             jis       
SFX C is      uose            jis       
SFX C a       os              a         
SFX C a       ai              a         
SFX C a       à               a         
SFX C a       a               a         
SFX C a       oje             a         
SFX C a       ø               a         
SFX C a       oms             a         
SFX C a       as              a         
SFX C a       omis            a         
SFX C a       ose             a         
SFX C i       os              ji        
SFX C i       ai              ji        
SFX C i       à               ji        
SFX C i       a               ji        
SFX C i       oje             ji        
SFX C i       oj              ji        
SFX C i       ø               ji        
SFX C i       oms             ji        
SFX C i       as              ji        
SFX C i       omis            ji        
SFX C i       ose             ji        
SFX C 0       os              [^j]i     
SFX C 0       ai              [^j]i     
SFX C 0       à               [^j]i     
SFX C 0       a               [^j]i     
SFX C 0       oje             [^j]i     
SFX C 0       oj              [^j]i     
SFX C 0       ø               [^j]i     
SFX C 0       oms             [^j]i     
SFX C 0       as              [^j]i     
SFX C 0       omis            [^j]i     
SFX C 0       ose             [^j]i     
SFX C du      dviejø          udu       
SFX C du      dviem           udu       
SFX C du      dviejuose       udu       
SFX C dvi     dviejø          udvi      
SFX C dvi     dviem           udvi      
SFX C dvi     dviejose        udvi      
SFX C uodu    ødviejø         uodu      
SFX C uodu    iedviem         uodu      
SFX C uodu    iemdviem        uodu      
SFX C iedu    ødviejø         iedu      
SFX C iedu    iedviem         iedu      
SFX C iedu    iemdviem        iedu      
SFX C iedvi   ødviejø         iedvi     
SFX C iedvi   omdviem         iedvi     
SFX C iedvi   odviem          iedvi     

SFX B Y 44
SFX B is      io              [^dt]is   
SFX B is      iam             [^dt]is   
SFX B is      á               [^dt]is   
SFX B is      iu              [^dt]is   
SFX B is      iame            [^dt]is   
SFX B is      iai             [^dt]is   
SFX B is      iø              [^dt]is   
SFX B is      iams            [^dt]is   
SFX B is      ius             [^dt]is   
SFX B is      iais            [^dt]is   
SFX B is      iuose           [^dt]is   
SFX B tis     èio             tis       
SFX B tis     èiam            tis       
SFX B tis     tá              tis       
SFX B tis     èiu             tis       
SFX B tis     èiame           tis       
SFX B tis     èiai            tis       
SFX B tis     èiø             tis       
SFX B tis     èiams           tis       
SFX B tis     èius            tis       
SFX B tis     èiais           tis       
SFX B tis     èiuose          tis       
SFX B dis     dþio            dis       
SFX B dis     dþiam           dis       
SFX B dis     dá              dis       
SFX B dis     dþiu            dis       
SFX B dis     dþiame          dis       
SFX B dis     dþiai           dis       
SFX B dis     dþiø            dis       
SFX B dis     dþiams          dis       
SFX B dis     dþius           dis       
SFX B dis     dþiais          dis       
SFX B dis     dþiuose         dis       
SFX B is      ë               is        
SFX B is      ës              is        
SFX B is      ei              is        
SFX B is      æ               is        
SFX B is      e               is        
SFX B is      ëje             is        
SFX B is      ëj              is        
SFX B is      ëms             is        
SFX B is      es              is        
SFX B is      ëmis            is        
SFX B is      ëse             is        

SFX A Y 186
SFX A as      o               [^i]as    
SFX A as      am              [^i]as    
SFX A as      à               [^i]as    
SFX A as      u               [^i]as    
SFX A as      ame             [^i]as    
SFX A as      i               [^i]as    
SFX A as      ø               [^i]as    
SFX A as      iems            [^i]as    
SFX A as      iem             [^i]as    
SFX A as      us              [^i]as    
SFX A as      ais             [^i]as    
SFX A as      uose            [^i]as    
SFX A as      a               [^i]as    
SFX A as      os              [^i]as    
SFX A as      ai              [^i]as    
SFX A as      oje             [^i]as    
SFX A as      oj              [^i]as    
SFX A as      om              [^i]as    
SFX A as      oms             [^i]as    
SFX A as      omis            [^i]as    
SFX A as      ose             [^i]as    
SFX A ias     io              ias       
SFX A ias     iam             ias       
SFX A ias     ià              ias       
SFX A ias     iu              ias       
SFX A ias     iame            ias       
SFX A ias     i               [^èþ]ias  
SFX A ias     iems            [^èþ]ias  
SFX A ias     iem             [^èþ]ias  
SFX A èias    ti              èias      
SFX A èias    tiems           èias      
SFX A èias    tiem            èias      
SFX A dþias   di              dþias     
SFX A dþias   diems           dþias     
SFX A dþias   diem            dþias     
SFX A ias     i               [^d]þias  
SFX A ias     iems            [^d]þias  
SFX A ias     iem             [^d]þias  
SFX A ias     iø              ias       
SFX A ias     ius             ias       
SFX A ias     iais            ias       
SFX A ias     iouse           ias       
SFX A ias     ia              ias       
SFX A ias     ios             ias       
SFX A ias     iai             ias       
SFX A ias     ioje            ias       
SFX A ias     ioj             ias       
SFX A ias     ioms            ias       
SFX A ias     iom             ias       
SFX A ias     ias             ias       
SFX A ias     iomis           ias       
SFX A ias     iose            ias       
SFX A is      io              [^dt]is   
SFX A is      iam             [^dt]is   
SFX A is      á               [^dt]is   
SFX A is      iu              [^dt]is   
SFX A is      iame            [^dt]is   
SFX A is      i               [^dt]is   
SFX A is      iø              [^dt]is   
SFX A is      iems            [^dt]is   
SFX A is      iem             [^dt]is   
SFX A is      ius             [^dt]is   
SFX A is      iais            [^dt]is   
SFX A is      iuose           [^dt]is   
SFX A dis     dþio            dis       
SFX A dis     dþiam           dis       
SFX A dis     dá              dis       
SFX A dis     dþiu            dis       
SFX A dis     dþiame          dis       
SFX A dis     di              dis       
SFX A dis     dþiø            dis       
SFX A dis     diems           dis       
SFX A dis     diem            dis       
SFX A dis     dþius           dis       
SFX A dis     dþiais          dis       
SFX A dis     dþiuose         dis       
SFX A ys      io              ys        
SFX A ys      iam             ys        
SFX A ys      á               ys        
SFX A ys      iu              ys        
SFX A ys      iame            ys        
SFX A ys      i               ys        
SFX A ys      iø              ys        
SFX A ys      iems            ys        
SFX A ys      iem             ys        
SFX A ys      ius             ys        
SFX A ys      iais            ys        
SFX A ys      iuose           ys        
SFX A is      ë               is        
SFX A is      ës              is        
SFX A is      iai             is        
SFX A is      æ               is        
SFX A is      e               is        
SFX A is      ëje             is        
SFX A is      ëj              is        
SFX A is      ëms             is        
SFX A is      es              is        
SFX A is      ëmis            is        
SFX A is      ëse             is        
SFX A ys      ë               ys        
SFX A ys      ës              ys        
SFX A ys      iai             ys        
SFX A ys      æ               ys        
SFX A ys      ia              ys        
SFX A ys      ioje            ys        
SFX A ys      ioj             ys        
SFX A ys      ëms             ys        
SFX A ys      es              ys        
SFX A ys      ëmis            ys        
SFX A ys      ëse             ys        
SFX A us      aus             us        
SFX A us      iam             [^dtj]us  
SFX A tus     èiam            tus       
SFX A dus     dþiam           dus       
SFX A jus     jam             jus       
SFX A us      ø               us        
SFX A us      iu              [^dtj]us  
SFX A tus     èiu             tus       
SFX A dus     dþiu            dus       
SFX A jus     ju              jus       
SFX A us      iame            [^dtj]us  
SFX A tus     èiame           tus       
SFX A dus     dþiame          dus       
SFX A jus     jame            jus       
SFX A us      ûs              us        
SFX A us      iø              [^dtj]us  
SFX A tus     èiø             tus       
SFX A dus     dþiø            dus       
SFX A jus     jø              jus       
SFX A us      iems            us        
SFX A us      iem             us        
SFX A us      ius             [^dtj]us  
SFX A tus     èius            tus       
SFX A dus     dþius           dus       
SFX A us      iais            [^dtj]us  
SFX A tus     èiais           tus       
SFX A dus     dþiais          dus       
SFX A jus     jais            jus       
SFX A us      iuose           [^dtj]us  
SFX A tus     èiuose          tus       
SFX A dus     dþiuose         dus       
SFX A jus     juose           jus       
SFX A dus     di              dus       
SFX A dus     dþios           dus       
SFX A dus     dþiai           dus       
SFX A dus     dþià            dus       
SFX A dus     dþia            dus       
SFX A dus     dþioje          dus       
SFX A dus     dþioj           dus       
SFX A dus     dþioms          dus       
SFX A dus     dþias           dus       
SFX A dus     dþiomis         dus       
SFX A dus     dþiose          dus       
SFX A tus     ti              tus       
SFX A tus     èios            tus       
SFX A tus     èiai            tus       
SFX A tus     èià             tus       
SFX A tus     èia             tus       
SFX A tus     èioje           tus       
SFX A tus     èioj            tus       
SFX A tus     èioms           tus       
SFX A tus     èias            tus       
SFX A tus     èiomis          tus       
SFX A tus     èiose           tus       
SFX A jus     ji              jus       
SFX A jus     jos             jus       
SFX A jus     jai             jus       
SFX A jus     jà              jus       
SFX A jus     ja              jus       
SFX A jus     joje            jus       
SFX A jus     joj             jus       
SFX A jus     joms            jus       
SFX A jus     jas             jus       
SFX A jus     jomis           jus       
SFX A jus     jose            jus       
SFX A us      i               [^dtj]us  
SFX A us      ios             [^dtj]us  
SFX A us      iai             [^dtj]us  
SFX A us      ià              [^dtj]us  
SFX A us      ia              [^dtj]us  
SFX A us      ioje            [^dtj]us  
SFX A us      ioj             [^dtj]us  
SFX A us      ioms            [^dtj]us  
SFX A us      ias             [^dtj]us  
SFX A us      iomis           [^dtj]us  
SFX A us      iose            [^dtj]us  

SFX E Y 371
SFX E a       u               a         
SFX E a       i               [^i]a     
SFX E ia      i               [^èþ]ia   
SFX E èia     ti              èia       
SFX E dþia    di              dþia      
SFX E 0       me              a         
SFX E 0       m               a         
SFX E 0       te              a         
SFX E 0       t               a         
SFX E asi     uosi            asi       
SFX E asi     iesi            [^i]asi   
SFX E iasi    iesi            [^èþ]iasi 
SFX E èiasi   tiesi           èiasi     
SFX E dþiasi  diesi           dþiasi    
SFX E si      mës             asi       
SFX E si      tës             asi       
SFX E i       iu              [^s][^dt]i
SFX E di      dþiu            [^s]di    
SFX E ti      èiu             [^s]ti    
SFX E 0       me              [^s]i     
SFX E 0       te              [^s]i     
SFX E 0       m               [^s]i     
SFX E 0       t               [^s]i     
SFX E i       iu              [^aoi]s[^dt]i
SFX E di      dþiu            [^aoi]sdi 
SFX E ti      èiu             [^aoi]sti 
SFX E 0       me              [^aoi]si  
SFX E 0       te              [^aoi]si  
SFX E 0       m               [^aoi]si  
SFX E 0       t               [^aoi]si  
SFX E isi     iuosi           [^dt]isi  
SFX E disi    dþiuosi         disi      
SFX E tisi    èiuosi          tisi      
SFX E si      mës             isi       
SFX E si      tës             isi       
SFX E o       au              o         
SFX E o       ai              o         
SFX E o       ome             o         
SFX E o       ote             o         
SFX E o       om              o         
SFX E o       ot              o         
SFX E osi     ausi            osi       
SFX E osi     aisi            osi       
SFX E si      mës             osi       
SFX E si      tës             osi       
SFX E a       ant             a         
SFX E o       ant             o         
SFX E i       int             [^s]i     
SFX E i       int             [^aoi]si  
SFX E osi     antis           osi       
SFX E asi     antis           asi       
SFX E si      ntis            isi       
SFX E a       antis           a         
SFX E a       às              a         
SFX E a       anèio           a         
SFX E a       anèiam          a         
SFX E a       antá            a         
SFX E a       anèiu           a         
SFX E a       anèiame         a         
SFX E a       antys           a         
SFX E a       à               a         
SFX E a       anèiø           a         
SFX E a       antiems         a         
SFX E a       anèius          a         
SFX E a       anèiais         a         
SFX E a       anèiuose        a         
SFX E a       anti            a         
SFX E a       anèios          a         
SFX E a       anèiai          a         
SFX E a       anèià           a         
SFX E a       anèia           a         
SFX E a       anèioje         a         
SFX E a       anèioj          a         
SFX E a       anèioms         a         
SFX E a       anèias          a         
SFX E a       anèiomis        a         
SFX E a       anèiose         a         
SFX E o       antis           o         
SFX E o       às              o         
SFX E o       anèio           o         
SFX E o       anèiam          o         
SFX E o       antá            o         
SFX E o       anèiu           o         
SFX E o       anèiame         o         
SFX E o       antys           o         
SFX E o       à               o         
SFX E o       anèiø           o         
SFX E o       antiems         o         
SFX E o       anèius          o         
SFX E o       anèiais         o         
SFX E o       anèiuose        o         
SFX E o       anti            o         
SFX E o       anèios          o         
SFX E o       anèiai          o         
SFX E o       anèià           o         
SFX E o       anèia           o         
SFX E o       anèioje         o         
SFX E o       anèioj          o         
SFX E o       anèioms         o         
SFX E o       anèias          o         
SFX E o       anèiomis        o         
SFX E o       anèiose         o         
SFX E i       intis           [^s]i     
SFX E i       ás              [^s]i     
SFX E i       inèio           [^s]i     
SFX E i       inèiam          [^s]i     
SFX E i       intá            [^s]i     
SFX E i       inèiu           [^s]i     
SFX E i       inèiame         [^s]i     
SFX E i       intys           [^s]i     
SFX E i       á               [^s]i     
SFX E i       inèiø           [^s]i     
SFX E i       intiems         [^s]i     
SFX E i       inèius          [^s]i     
SFX E i       inèiais         [^s]i     
SFX E i       inèiuose        [^s]i     
SFX E i       inti            [^s]i     
SFX E i       inèios          [^s]i     
SFX E i       inèiai          [^s]i     
SFX E i       inèià           [^s]i     
SFX E i       inèia           [^s]i     
SFX E i       inèioje         [^s]i     
SFX E i       inèioj          [^s]i     
SFX E i       inèioms         [^s]i     
SFX E i       inèias          [^s]i     
SFX E i       inèiomis        [^s]i     
SFX E i       inèiose         [^s]i     
SFX E i       intis           [^aoi]si  
SFX E i       ás              [^aoi]si  
SFX E i       inèio           [^aoi]si  
SFX E i       inèiam          [^aoi]si  
SFX E i       intá            [^aoi]si  
SFX E i       inèiu           [^aoi]si  
SFX E i       inèiame         [^aoi]si  
SFX E i       intys           [^aoi]si  
SFX E i       á               [^aoi]si  
SFX E i       inèiø           [^aoi]si  
SFX E i       intiems         [^aoi]si  
SFX E i       inèius          [^aoi]si  
SFX E i       inèiais         [^aoi]si  
SFX E i       inèiuose        [^aoi]si  
SFX E i       inti            [^aoi]si  
SFX E i       inèios          [^aoi]si  
SFX E i       inèiai          [^aoi]si  
SFX E i       inèià           [^aoi]si  
SFX E i       inèia           [^aoi]si  
SFX E i       inèioje         [^aoi]si  
SFX E i       inèioj          [^aoi]si  
SFX E i       inèioms         [^aoi]si  
SFX E i       inèias          [^aoi]si  
SFX E i       inèiomis        [^aoi]si  
SFX E i       inèiose         [^aoi]si  
SFX E a       antysis         a         
SFX E a       antájá          a         
SFX E a       anèiojo         a         
SFX E a       anèiajam        a         
SFX E a       anèiuoju        a         
SFX E a       anèiajame       a         
SFX E a       antieji         a         
SFX E a       antiesiems      a         
SFX E a       anèiøjø         a         
SFX E a       anèiuosius      a         
SFX E a       anèiaisiais     a         
SFX E a       anèiuosiuose    a         
SFX E a       anèioji         a         
SFX E a       anèiosios       a         
SFX E a       anèiajai        a         
SFX E a       anèiàjà         a         
SFX E a       anèiàja         a         
SFX E a       anèiojoj        a         
SFX E a       anèiojoje       a         
SFX E a       anèiosioms      a         
SFX E a       anèiàsias       a         
SFX E a       anèiosiomis     a         
SFX E a       anèiosiose      a         
SFX E o       antysis         o         
SFX E o       antájá          o         
SFX E o       anèiojo         o         
SFX E o       anèiajam        o         
SFX E o       anèiuoju        o         
SFX E o       anèiajame       o         
SFX E o       antieji         o         
SFX E o       antiesiems      o         
SFX E o       anèiøjø         o         
SFX E o       anèiuosius      o         
SFX E o       anèiaisiais     o         
SFX E o       anèiuosiuose    o         
SFX E o       anèioji         o         
SFX E o       anèiosios       o         
SFX E o       anèiajai        o         
SFX E o       anèiàjà         o         
SFX E o       anèiàja         o         
SFX E o       anèiojoj        o         
SFX E o       anèiojoje       o         
SFX E o       anèiosioms      o         
SFX E o       anèiàsias       o         
SFX E o       anèiosiomis     o         
SFX E o       anèiosiose      o         
SFX E i       intysis         [^s]i     
SFX E i       intájá          [^s]i     
SFX E i       inèiojo         [^s]i     
SFX E i       inèiajam        [^s]i     
SFX E i       inèiuoju        [^s]i     
SFX E i       inèiajame       [^s]i     
SFX E i       intieji         [^s]i     
SFX E i       intiesiems      [^s]i     
SFX E i       inèiøjø         [^s]i     
SFX E i       inèiuosius      [^s]i     
SFX E i       inèiaisiais     [^s]i     
SFX E i       inèiuosiuose    [^s]i     
SFX E i       inèioji         [^s]i     
SFX E i       inèiosios       [^s]i     
SFX E i       inèiajai        [^s]i     
SFX E i       inèiàjà         [^s]i     
SFX E i       inèiàja         [^s]i     
SFX E i       inèiojoj        [^s]i     
SFX E i       inèiojoje       [^s]i     
SFX E i       inèiosioms      [^s]i     
SFX E i       inèiàsias       [^s]i     
SFX E i       inèiosiomis     [^s]i     
SFX E i       inèiosiose      [^s]i     
SFX E i       intysis         [^aoi]si  
SFX E i       intájá          [^aoi]si  
SFX E i       inèiojo         [^aoi]si  
SFX E i       inèiajam        [^aoi]si  
SFX E i       inèiuoju        [^aoi]si  
SFX E i       inèiajame       [^aoi]si  
SFX E i       intieji         [^aoi]si  
SFX E i       intiesiems      [^aoi]si  
SFX E i       inèiøjø         [^aoi]si  
SFX E i       inèiuosius      [^aoi]si  
SFX E i       inèiaisiais     [^aoi]si  
SFX E i       inèiuosiuose    [^aoi]si  
SFX E i       inèioji         [^aoi]si  
SFX E i       inèiosios       [^aoi]si  
SFX E i       inèiajai        [^aoi]si  
SFX E i       inèiàjà         [^aoi]si  
SFX E i       inèiàja         [^aoi]si  
SFX E i       inèiojoj        [^aoi]si  
SFX E i       inèiojoje       [^aoi]si  
SFX E i       inèiosioms      [^aoi]si  
SFX E i       inèiàsias       [^aoi]si  
SFX E i       inèiosiomis     [^aoi]si  
SFX E i       inèiosiose      [^aoi]si  
SFX E 0       mas             [aoi]     
SFX E 0       mo              [aoi]     
SFX E 0       mam             [aoi]     
SFX E 0       mà              [aoi]     
SFX E 0       mu              [aoi]     
SFX E 0       mame            [aoi]     
SFX E 0       mi              [aoi]     
SFX E 0       mø              [aoi]     
SFX E 0       miems           [aoi]     
SFX E 0       mus             [aoi]     
SFX E 0       mais            [aoi]     
SFX E 0       muose           [aoi]     
SFX E 0       ma              [aoi]     
SFX E 0       mos             [aoi]     
SFX E 0       mai             [aoi]     
SFX E 0       moje            [aoi]     
SFX E 0       moj             [aoi]     
SFX E 0       moms            [aoi]     
SFX E 0       momis           [aoi]     
SFX E 0       mose            [aoi]     
SFX E si      masi            [aoi]si   
SFX E 0       mesnis          [aoi]     
SFX E 0       mesnio          [aoi]     
SFX E 0       mesniam         [aoi]     
SFX E 0       mesná           [aoi]     
SFX E 0       mesniu          [aoi]     
SFX E 0       mesniame        [aoi]     
SFX E 0       mesni           [aoi]     
SFX E 0       mesniø          [aoi]     
SFX E 0       mesniems        [aoi]     
SFX E 0       mesnius         [aoi]     
SFX E 0       mesniais        [aoi]     
SFX E 0       mesniuose       [aoi]     
SFX E 0       mesnë           [aoi]     
SFX E 0       mesnës          [aoi]     
SFX E 0       mesnei          [aoi]     
SFX E 0       mesnëje         [aoi]     
SFX E 0       mesnëj          [aoi]     
SFX E 0       mesnëms         [aoi]     
SFX E 0       mesnëmis        [aoi]     
SFX E 0       mesnëse         [aoi]     
SFX E 0       miausias        [aoi]     
SFX E 0       miausio         [aoi]     
SFX E 0       miausiam        [aoi]     
SFX E 0       miausià         [aoi]     
SFX E 0       miausiu         [aoi]     
SFX E 0       miausiame       [aoi]     
SFX E 0       miausi          [aoi]     
SFX E 0       miausiø         [aoi]     
SFX E 0       miausiems       [aoi]     
SFX E 0       miausius        [aoi]     
SFX E 0       miausiais       [aoi]     
SFX E 0       miausiuose      [aoi]     
SFX E 0       miausia         [aoi]     
SFX E 0       miausos         [aoi]     
SFX E 0       miausiai        [aoi]     
SFX E 0       miausoje        [aoi]     
SFX E 0       miausoj         [aoi]     
SFX E 0       miausios        [aoi]     
SFX E 0       miausioms       [aoi]     
SFX E 0       miausiomis      [aoi]     
SFX E 0       miausiose       [aoi]     
SFX E 0       masis           [aoi]     
SFX E 0       mojo            [aoi]     
SFX E 0       majam           [aoi]     
SFX E 0       màjá            [aoi]     
SFX E 0       muoju           [aoi]     
SFX E 0       majame          [aoi]     
SFX E 0       mieji           [aoi]     
SFX E 0       møjø            [aoi]     
SFX E 0       miesiems        [aoi]     
SFX E 0       muosius         [aoi]     
SFX E 0       maisiais        [aoi]     
SFX E 0       muosiuose       [aoi]     
SFX E 0       moji            [aoi]     
SFX E 0       mosios          [aoi]     
SFX E 0       majai           [aoi]     
SFX E 0       màjà            [aoi]     
SFX E 0       màja            [aoi]     
SFX E 0       mojoje          [aoi]     
SFX E 0       mojoj           [aoi]     
SFX E 0       mosioms         [aoi]     
SFX E 0       màsias          [aoi]     
SFX E 0       mosiomis        [aoi]     
SFX E 0       mosiose         [aoi]     
SFX E 0       mesnysis        [aoi]     
SFX E 0       mesniojo        [aoi]     
SFX E 0       mesniajam       [aoi]     
SFX E 0       mesnájá         [aoi]     
SFX E 0       mesniuoju       [aoi]     
SFX E 0       mesniajame      [aoi]     
SFX E 0       mesnieji        [aoi]     
SFX E 0       mesniøjø        [aoi]     
SFX E 0       mesniesiems     [aoi]     
SFX E 0       mesniuosius     [aoi]     
SFX E 0       mesniaisiais    [aoi]     
SFX E 0       mesnioji        [aoi]     
SFX E 0       mesniosios      [aoi]     
SFX E 0       mesniajai       [aoi]     
SFX E 0       mesniàjà        [aoi]     
SFX E 0       mesniàja        [aoi]     
SFX E 0       mesniojoje      [aoi]     
SFX E 0       mesniojoj       [aoi]     
SFX E 0       mesniosioms     [aoi]     
SFX E 0       mesniasias      [aoi]     
SFX E 0       mesniosiomis    [aoi]     
SFX E 0       mesniosiose     [aoi]     
SFX E 0       miausiasis      [aoi]     
SFX E 0       miausiojo       [aoi]     
SFX E 0       miausiajam      [aoi]     
SFX E 0       miausiàjá       [aoi]     
SFX E 0       miausiuoju      [aoi]     
SFX E 0       miausiajame     [aoi]     
SFX E 0       miausieji       [aoi]     
SFX E 0       miausiøjø       [aoi]     
SFX E 0       miausiesiems    [aoi]     
SFX E 0       miausiuosius    [aoi]     
SFX E 0       miausioji       [aoi]     
SFX E 0       miausiosios     [aoi]     
SFX E 0       miausiajai      [aoi]     
SFX E 0       miausiàjà       [aoi]     
SFX E 0       miausiàja       [aoi]     
SFX E 0       miausiojoje     [aoi]     
SFX E 0       miausiojoj      [aoi]     
SFX E 0       miausiosioms    [aoi]     
SFX E 0       miausiasias     [aoi]     
SFX E 0       miausiosiose    [aoi]     

SFX D Y 216
SFX D as      o               [^ij]as   
SFX D as      ui              [^ij]as   
SFX D as      à               [^ij]as   
SFX D as      u               [^ij]as   
SFX D as      e               [^ij]as   
SFX D as      ai              [^ij]as   
SFX D as      ø               [^ij]as   
SFX D as      ams             [^ij]as   
SFX D as      us              [^ij]as   
SFX D as      ais             [^ij]as   
SFX D as      uose            [^ij]as   
SFX D ias     io              ias       
SFX D ias     iui             ias       
SFX D ias     ià              ias       
SFX D ias     iu              ias       
SFX D ias     yje             ias       
SFX D ias     i               ias       
SFX D ias     y               ias       
SFX D ias     iai             ias       
SFX D ias     iø              ias       
SFX D ias     iams            ias       
SFX D ias     ius             ias       
SFX D ias     iais            ias       
SFX D ias     iuose           ias       
SFX D jas     jo              jas       
SFX D jas     jui             jas       
SFX D jas     jà              jas       
SFX D jas     ju              jas       
SFX D jas     juje            jas       
SFX D jas     jyje            jas       
SFX D jas     jau             jas       
SFX D jas     jai             jas       
SFX D jas     jø              jas       
SFX D jas     jams            jas       
SFX D jas     jus             jas       
SFX D jas     jais            jas       
SFX D jas     juose           jas       
SFX D is      io              [^dtj]is  
SFX D is      iui             [^dtj]is  
SFX D is      iu              [^dtj]is  
SFX D is      iai             [^dtj]is  
SFX D is      á               [^j]is    
SFX D is      yje             [^j]is    
SFX D is      y               [^j]is    
SFX D is      i               [^j]is    
SFX D is      o               jis       
SFX D is      ui              jis       
SFX D is      u               jis       
SFX D is      ai              jis       
SFX D is      á               jis       
SFX D is      yje             jis       
SFX D is      y               jis       
SFX D is      i               jis       
SFX D tis     èio             tis       
SFX D tis     èiui            tis       
SFX D tis     èiu             tis       
SFX D tis     èiai            tis       
SFX D dis     dþio            dis       
SFX D dis     dþiui           dis       
SFX D dis     dþiu            dis       
SFX D dis     dþiai           dis       
SFX D is      iø              [^dtj]is  
SFX D is      iams            [^dtj]is  
SFX D is      ius             [^dtj]is  
SFX D is      iais            [^dtj]is  
SFX D is      iuose           [^dtj]is  
SFX D is      ø               jis       
SFX D is      ams             jis       
SFX D is      us              jis       
SFX D is      ais             jis       
SFX D is      uose            jis       
SFX D dis     dþiø            dis       
SFX D dis     dþiams          dis       
SFX D dis     dþius           dis       
SFX D dis     dþiais          dis       
SFX D dis     dþiuose         dis       
SFX D tis     èiø             tis       
SFX D tis     èiams           tis       
SFX D tis     èius            tis       
SFX D tis     èiais           tis       
SFX D tis     èiuose          tis       
SFX D ys      io              [^dtj]ys  
SFX D ys      iui             [^dtj]ys  
SFX D ys      iu              [^dtj]ys  
SFX D ys      á               ys        
SFX D ys      yje             ys        
SFX D ys      y               ys        
SFX D tys     èio             tys       
SFX D tys     èiui            tys       
SFX D tys     èiu             tys       
SFX D dys     dþiui           dys       
SFX D dys     dþio            dys       
SFX D dys     dþiu            dys       
SFX D ys      o               jys       
SFX D ys      ui              jys       
SFX D ys      u               jys       
SFX D ys      iai             [^dtj]ys  
SFX D ys      iø              [^dtj]ys  
SFX D ys      iams            [^dtj]ys  
SFX D ys      ius             [^dtj]ys  
SFX D ys      iais            [^dtj]ys  
SFX D ys      iuose           [^dtj]ys  
SFX D dys     dþiai           dys       
SFX D dys     dþiø            dys       
SFX D dys     dþiams          dys       
SFX D dys     dþius           dys       
SFX D dys     dþiais          dys       
SFX D dys     dþiuose         dys       
SFX D tys     èiai            tys       
SFX D tys     èiø             tys       
SFX D tys     èiams           tys       
SFX D tys     èius            tys       
SFX D tys     èiais           tys       
SFX D tys     èiuose          tys       
SFX D ys      ai              jys       
SFX D ys      ø               jys       
SFX D ys      ams             jys       
SFX D ys      us              jys       
SFX D ys      ais             jys       
SFX D ys      uose            jys       
SFX D us      aus             [^i]us    
SFX D us      ui              [^i]us    
SFX D us      ø               [^i]us    
SFX D us      umi             [^i]us    
SFX D us      uje             [^i]us    
SFX D us      uj              [^i]us    
SFX D us      au              [^i]us    
SFX D us      ûs              [^i]us    
SFX D us      ums             [^i]us    
SFX D us      us              [^i]us    
SFX D us      umis            [^i]us    
SFX D us      uose            [^i]us    
SFX D ius     iaus            ius       
SFX D ius     iui             ius       
SFX D ius     iø              ius       
SFX D ius     iumi            ius       
SFX D ius     iuje            ius       
SFX D ius     iuj             ius       
SFX D ius     iau             ius       
SFX D ius     iai             ius       
SFX D ius     iams            ius       
SFX D ius     ius             ius       
SFX D ius     iais            ius       
SFX D ius     iuose           ius       
SFX D jus     jaus            jus       
SFX D jus     jui             jus       
SFX D jus     jø              jus       
SFX D jus     jumi            jus       
SFX D jus     juje            jus       
SFX D jus     juj             jus       
SFX D jus     jau             jus       
SFX D jus     jai             jus       
SFX D jus     jams            jus       
SFX D jus     jus             jus       
SFX D jus     jais            jus       
SFX D jus     juose           jus       
SFX D ai      ø               ai        
SFX D ai      ams             ai        
SFX D ai      us              ai        
SFX D ai      ais             ai        
SFX D ai      uose            ai        
SFX D ûs      ø               ûs        
SFX D ûs      ums             ûs        
SFX D ûs      us              ûs        
SFX D ûs      umis            ûs        
SFX D ûs      uose            ûs        
SFX D a       os              a         
SFX D a       ai              a         
SFX D a       à               a         
SFX D a       oje             a         
SFX D a       oj              a         
SFX D a       ø               a         
SFX D a       oms             a         
SFX D a       om              a         
SFX D a       as              a         
SFX D a       omis            a         
SFX D a       ose             a         
SFX D os      ø               os        
SFX D os      oms             os        
SFX D os      om              os        
SFX D os      as              os        
SFX D os      omis            os        
SFX D os      ose             os        
SFX D ti      èios            ti        
SFX D ti      èiai            ti        
SFX D ti      èià             ti        
SFX D ti      èia             ti        
SFX D ti      èioje           ti        
SFX D ti      èioj            ti        
SFX D ti      èiø             ti        
SFX D ti      èioms           ti        
SFX D ti      èiom            ti        
SFX D ti      èias            ti        
SFX D ti      èiomis          ti        
SFX D ti      èiose           ti        
SFX D ë       ës              ë         
SFX D ë       ei              ë         
SFX D ë       æ               ë         
SFX D ë       e               ë         
SFX D ë       ëje             ë         
SFX D ë       ëj              ë         
SFX D ë       iø              [^dt]ë    
SFX D të      èiø             të        
SFX D dë      dþiø            dë        
SFX D ë       ëms             ë         
SFX D ë       ëm              ë         
SFX D ë       es              ë         
SFX D ë       ëmis            ë         
SFX D ë       ëse             ë         
SFX D ës      iø              [^dt]ës   
SFX D tës     èiø             tës       
SFX D dës     dþiø            dës       
SFX D ës      ëms             ës        
SFX D ës      es              ës        
SFX D ës      ëmis            ës        
SFX D ës      ëse             ës        

NOSUGGEST !
